【裁判字號】    98,上訴,218
【裁判日期】    990407
【裁判案由】    兒童及少年性交易防制條例等
【裁判全文】
臺灣高等法院臺南分院刑事判決         98年度上訴字第218號
上  訴  人  臺灣臺南地方法院檢察署檢察官
上  訴  人
即  被  告  丁○  
選任辯護人  莊信泰律師
上  訴  人
即  被  告  丙○○
選任辯護人  江信賢律師
            蔡麗珠律師
            熊家興律師
上  訴  人
即  被  告  辛○○
上  訴  人
即  被  告  乙○○
上列二人共同
指定辯護人  本院公設辯護人  戊○○  
上  訴  人
即  被  告  庚○○  男  34歲（民國○○年○○月○日生）
                    身分證統一編號：Ｚ000000000號  
                    住臺南縣新營市○○路23號
選任辯護人  禎和律師
上  訴  人
即  被  告  甲○○  男  67歲（民國○○年○月○○日生）
                    身分證統一編號：Ｚ000000000號  
                    住臺南縣北門鄉東壁村○○686號
選任辯護人  賴鴻鳴律師
            黃俊達律師
            劉錦勳律師
上  訴  人
即  被  告  己○○  男  70歲（民國○○年○○月○○日生）
                    身分證統一編號：Ｚ000000000號  
                    住臺南縣柳營鄉旭山村○○○48之1號
選任辯護人  徐朝琴律師
上列上訴人因被告等違反兒童及少年性交易防制條例等案件，不
服臺灣臺南地方法院97年度訴字第374號中華民國97年12月5日第
一審判決（起訴案號：臺灣臺南地方法院檢察署96年度偵字第18
460號、97年度偵字第2號、第1461號、第1959號、第2533號、第
3183號），提起上訴，本院判決如下：
    主  文
原判決關於丁○犯如附表編號1.(1)對十四歲以下女子強制性交及
定執行刑部分、乙○○犯如附表編號7.、8.、9.圖利使未滿十八
歲之人為性交及定執行刑部分暨丙○○、己○○部分均撤銷。
丁○犯附表編號1.(1)（即民國九十五年六月間某日對Ａ女強制性
交一次部分）對未滿十四歲女子強制性交罪，處有期徒刑柒年貳
月，並於刑之執行前令入相當處所，施以治療，其期間至治癒為
止，但最長不逾參年；又犯附表編號1.(1)（即民國九十五年七月
間某日對Ａ女強制性交一次部分）對未滿十四歲女子強制性交罪
，處有期徒刑柒年貳月。
乙○○共同犯如附表編號7.、8.、9.圖利使未滿十八歲之人為性
交罪，共四罪，各處有期徒刑參年貳月，均併科罰金新臺幣貳萬
元，罰金如易服勞役，均以新臺幣壹仟元折算壹日。
己○○犯附表編號9.對於未滿十四歲女子為性交罪，處有期徒刑
參年肆月。
丙○○公訴不受理。
其餘上訴駁回（即丁○所犯如附表編號1.(2)至(5)對未滿十四歲之
女子強制性交，共四次；如附表編號1.(6)對未滿十四歲之女子強
制猥褻部分；乙○○所犯如附表編號6.(1)對於未滿十四歲女子為
性交罪；如附表編號6.(2)對於未滿十四歲女子犯強制性交罪，及
檢察官對乙○○無罪上訴部分；辛○○、庚○○、甲○○部分）
。
丁○上揭第二項撤銷改判所處之有期徒刑與第五項上訴駁回所處
之有期徒刑（即犯附表編號1.(2)至(5)對未滿十四歲之女子強制性
交，共四次，各處有期徒刑柒年貳月；又犯附表編號1.(6)對未滿
十四歲之女子強制猥褻，處有期徒刑參年貳月）。應執行有期徒
刑貳拾年。
乙○○上揭第三項撤銷改判所處之刑與第五項上訴駁回所處之刑
（即犯附表編號6.(1)對於未滿十四歲女子為性交罪，處有期徒刑
參年貳月；又犯附表編號6.(2)對於未滿十四歲女子犯強制性交罪
，處有期徒刑柒年貳月）。應執行有期徒刑拾參年陸月，併科罰
金新臺幣陸萬元，罰金如易服勞役，以新臺幣壹仟元折算壹日。
    事  實
一、緣0000-0000Ａ（下稱Ａ母，年籍詳卷）明知其三名女兒即
    代號0000-0000（下稱Ａ女，民國八十三年四月間生，其餘
    年籍詳卷）、0000-0000（下稱Ｂ女，八十六年九月間生，
    其餘年籍詳卷）、0000-0000（下稱Ｃ女，八十七年十月間
    生，其餘年籍詳卷），於九十五年間均為未滿十四歲女子，
    身體及心智發育尚未臻成熟，無自主決定性行為之能力，竟
    仍基於圖利媒介及容留未滿十八歲之人為性交之犯意，且於
    圖利媒介性交與乙○○、丙○○（於九十九年四月一日死亡
    ）有共同犯意之聯絡，及基於倘Ａ女、Ｂ女及Ｃ女不願與人
    為性交易，即強制使之為性交易以圖利之犯意，由乙○○負
    責媒介不特定男客與Ａ女、Ｂ女及Ｃ女從事性交易，如Ａ女
    等反抗，Ａ母再以打、罵或恫嚇方式，使Ａ女等與不特定成
    年男子進行性交易（以上Ａ母犯圖利強制使未滿十八歲之人
    為性交易罪，業經原審法院判處有期徒刑十二年，併科罰金
    新臺幣（下同）十萬元確定）。
二、丁○對於未滿十四歲Ａ女、Ｂ女強制性交部分（即附表編號
    1.(1)(2)(3)(4)(5)），對於未滿十四歲Ｃ女強制猥褻部分（即附
    表編號1.(6)）。
(一)、Ａ母於九十五年六月至同年九月間，媒介Ａ女與丁○進行性
    交，因Ａ女拒絕，乃以打或罵Ａ女「你不去，就不要給我回
    來」等語，使Ａ女心生畏懼，不得已而搭乘丁○所駕駛之YO
    －0000號深紅色自小客車前往性交易地點。丁○明知Ａ女未
    滿十四歲，且不同意與之性交，仍於九十五年六月間某日及
    同年七月間某日，分別基於強制性交之犯意，二次於臺南縣
    不詳汽車旅館內，違反Ａ女意願，悍然以性器官插入Ａ女陰
    道內，強制性交得逞。又於九十五年九月以後某日，在臺南
    縣新營市○○路六百九十三巷四十號「○○○汽車旅館」，
    以相同手法，強制性交得逞一次，事後每次均將性交易對價
    約新臺幣一千元交予Ａ女轉交予Ａ母（其餘性侵害方法詳如
    附表編號1.(1)(2)所示）。
(二)、Ａ母於九十六年間某日，媒介Ａ女及Ｂ女與丁○進行性交易
    ，Ａ女因恐再被Ａ母責罰，乃依Ａ母指示偕同Ｂ女至臺南縣
    ○○國小旁，搭乘由丁○駕駛YO－0000號深紅色自小客車前
    往臺南縣新營市○○路六百九十三巷四十號「○○○汽車旅
    館」，丁○明知Ａ女及Ｂ女均未滿十四歲，且均已當場表明
    不願與之性交，仍違反其二人意願，以性器官插入Ａ女及Ｂ
    女陰道方式，先後強制性交得逞，事後將性交易對價八百元
    交予Ａ女轉交予Ａ母（其餘性侵害方法詳如附表編號1.(3)(4)
    所示）。
(三)、Ａ母於九十六年十月間某日，聯絡丁○至臺南縣新營市○○
    路一百五十三之二號「○○大旅社五０三室」，媒介並容留
    Ｂ女及Ｃ女在該房間內與丁○進行性交易，然遭Ｃ女拒絕，
    Ａ母仍違反Ｃ女意願，強要Ｃ女留在房間與丁○交易。而丁○明知Ｂ女及Ｃ女均未滿十四歲，且於動手將Ｂ女及Ｃ女衣
    服脫下時，二人均已表明不願意，仍基於強制性交之犯意，
    以性器官插入Ｂ女陰道，強制性交得逞；另基於強制猥褻之
    犯意，及以手、性器官碰觸Ｃ女陰道，事後將性交易對價約
    五百元交予Ｂ女及Ｃ女，由其二人轉交Ａ母（其餘性侵害方
    法詳如附表編號1.(5)(6)所示）。
三、辛○○對於未滿十四歲之Ａ女為性交部分（即附表編號4.）
    ：於九十六年六月間某日，丙○○先與辛○○聯絡要載一名
    女子前往進行性交易，再由Ａ母告知Ａ女前往交易。嗣丙○○即騎乘車號H5T－000號機車搭載Ａ女至臺南縣官田鄉○○
    路○段八十三巷三十九弄九十三號，而辛○○明知Ａ女未滿
    十四歲，仍基於性交之犯意，以性器官插入Ａ女陰道，性交
    得逞。事後，將性交易對價約一千元，交予Ａ女轉交Ａ母（
    其餘性侵害方法詳如附表編號4.所示）。
四、乙○○對於未滿十四歲Ａ女為性交；對於未滿十四歲Ｂ女強
    制性交部分（即附表編號6.(1)、6.(2)）。
(一)、Ａ母於九十六年九月二十五日前後數日之某日與乙○○聯絡
    後，媒介Ａ女與乙○○進行性交易，惟因Ａ女拒絕，Ａ母乃
    恫嚇稱：將施加責罰、不讓Ａ女回家，使Ａ女心生畏懼，不
    得已而搭乘乙○○駕駛車號YK－0000自小客車至臺南縣新營
    市○○路三百五十六巷七十三號。而乙○○明知Ａ女未滿十
    四歲情況下，仍以性器官插入Ａ女陰道，性交得逞。事後，
    將性交易對價八百元，交予Ａ女轉交Ａ母（即附表編號6.(1)
    ）。
(二)、Ａ母於Ｂ女國小三年級時（約九十六年間），媒介Ｂ女與乙○○為性交易。嗣乙○○即駕駛車號YK－0000自小客車搭載
    Ｂ女至臺南縣新營市○○路三百五十六巷七十三號，並於明
    知Ｂ女未滿十四歲，且已當場表明不同意情況下，仍基於強
    制性交之犯意，親吻Ｂ女胸部，再以手指及性器官插入Ｂ女
    陰道，強制性交得逞。事後，將性交易對價五百元，交予Ｂ
    女轉交Ａ母（即附表編號6.(2)）。
五、乙○○基於各別之犯意聯絡，與Ａ母共同圖利媒介未滿十八
    歲Ａ女與庚○○（即附表編號7.）、甲○○（即附表編號8.
    ）為性交易；又與Ａ母、「蔡○」共同圖利媒介未滿十八歲
    Ａ女與己○○及交付三百元予「蔡○」（即附表編號9.）為
    性交易。庚○○、甲○○、己○○對於未滿十四歲Ａ女為性
    交部分。
(一)、九十六年九月間某日，乙○○駕駛車號YK－0000自小客車搭
    載Ａ母及Ａ女至臺南縣新營市○○路二十三號庚○○處，與
    Ａ母共同媒介庚○○與Ａ女性交易，惟因Ａ女拒絕，Ａ母乃
    恫嚇稱：將施加責罰、不讓Ａ女回家，使Ａ女心生畏懼，不
    得已同意。而庚○○明知Ａ女未滿十四歲，仍基於性交之犯
    意，以性器官插入Ａ女口腔及陰道內，性交得逞，事後，將
    性交易對價八百元，交予Ａ女轉交Ａ母，Ａ母再交付三百元
    予乙○○。嗣又於九十六年九月間某二日，庚○○又另起與
    Ａ女性交之犯意，先後二次與Ａ母聯絡後，由Ａ母令Ａ女單
    獨騎車前往上開地點，庚○○再以相同手法，二次性交得逞
    ，事後，二次將性交易對價八百元，交予Ａ女轉交Ａ母（其
    餘詳如附表編號7.所示）。
(二)、九十六年十月間某二日，乙○○駕駛車號YK－0000自小客車
    搭載Ａ母及Ａ女，至臺南縣北門鄉東壁村○○六百六十八號
    甲○○住處，與Ａ母共同媒介甲○○與Ａ女性交易，惟因Ａ
    女拒絕，Ａ母乃恫嚇稱：將施加責罰、不讓Ａ女回家，使Ａ
    女心生畏懼，不得已同意。而甲○○明知Ａ女未滿十四歲，
    仍基於性交之犯意，以性器官插入Ａ女陰道內，二次均性交
    得逞，事後，每次均將性交易對價約八百元，交予Ａ女轉交
    Ａ母，Ａ母每次均再交付三百元予乙○○（其餘詳如附表編
    號8.所示）。
(三)、九十六年十月間某日，乙○○駕駛車號YK－0000自小客車搭
    載Ａ母、Ａ女及另一介紹人「蔡○」，至臺南縣柳營鄉旭山
    村○○○四十八之一號己○○住處，共同媒介己○○與Ａ女
    性交易，己○○明知Ａ女未滿十四歲，仍基於性交之犯意，
    以性器官插入Ａ女陰道內，性交得逞，事後，將性交易對價
    一千元，交予Ａ女轉交Ａ母，Ａ母再交付五百元予乙○○，
    及交付三百元予「蔡○」（其餘詳如附表編號9.所示）。
六、嗣Ａ女、Ｂ女及Ｃ女於九十六年十二月十八日報案後，員警
    陸續詢問Ａ母等人員，如查悉上情。
七、案經Ａ女、Ｂ女、Ｃ女訴由臺南縣警察局麻豆分局報告臺灣
    臺南地方法院檢察署檢察官偵查起訴。
    理  由
甲、有罪部分
壹、證據能力方面
一、按刑事訴訟法第一百五十八條之三規定：「證人、鑑定人依
    法應具結而未具結者，其證言或鑑定意見，不得作為證據。
    」，其中所謂「依法應具結而未具結者」，係指檢察官或法
    官依刑事訴訟法第一百七十五條之規定，以證人身分傳喚被
    告以外之人（證人、告發人、告訴人、被害人、共犯或共同
    被告）到庭作證，或雖非以證人身分傳喚到庭，而於訊問調
    查過程中，轉換為證人身分為調查時，此時其等供述之身分
    為證人，則檢察官、法官自應依本法第一百六十八條有關具
    結之規定，命證人供前或供後具結，其陳述始符合第一百五
    十八條之三之規定，而有證據能力。若檢察官或法官非以證
    人身分傳喚而以告發人、告訴人、被害人或共犯、共同被告
    身分傳喚到庭為訊問時（例如刑事訴訟法第七十一條、第二
    百十九條之六第二項、第二百三十六條之一第一項、第二百
    四十八條之一、第二百七十一條第二項、第二百七十一條之
    一第一項），其身分既非證人，即與「依法應具結」之要件
    不合，縱未命其具結，純屬檢察官或法官調查證據職權之適
    法行使，當無違法可言。而前揭不論係本案或他案在檢察官
    面前作成未經具結之陳述筆錄，係屬被告以外之人於偵查中
    向檢察官所為之陳述，本質上屬於傳聞證據，基於保障被告
    在憲法上之基本訴訟權，除該被告以外之人死亡、身心障礙
    致記憶喪失或無法陳述、滯留國外或所在不明而無法傳喚或
    傳喚不到、或到庭後拒絕陳述等情形外，如已經傳喚到庭具
    結而為陳述，並經被告之反對詰問，或被告已放棄其反對詰
    問權，前揭非以證人身分而在檢察官面前未經具結之陳述筆
    錄，除顯有不可信之情況者外，得為證據，並應於判決內敘
    明其符合傳聞證據例外之理由；又前揭非以證人之身分在審
    判中之陳述筆錄，如該被告以外之人已經法院以證人身分傳
    喚到庭並經具結作證，且由被告為反對詰問，該未經具結之
    陳述筆錄因屬審判上之陳述，自有證據能力；如係在另案法
    官面前作成之陳述筆錄，本質上亦屬傳聞證據，自得依本法
    第一百五十九條之一第一項之規定，認有證據能力。不能因
    陳述人未經具結，即一律適用本法第一百五十八條之三之規
    定，排除其證據能力（最高法院九十七年台上字第四八三號
    判決意旨及九十六年台上字第三五二七號判決意旨參照）。
    經查：本件證人Ａ母、業經原審審理時依法傳訊其等到庭具
    結陳述，證人Ａ女、Ｂ女及Ｃ女係未滿十六歲之人，不得命
    其具結，並經檢察官、法官告以當據實陳述，不得匿、飾、
    增、減等情，並經被告丁○、乙○○、己○○、甲○○等人
    分別予以詰問（見原審卷第三宗第七七至頁至一百二十三頁
    、一百五十六頁至一百八十八頁），足見本件已保障被告等
    人對證人之反對詰問權，證人Ａ母、Ａ女、Ｂ女及Ｃ女等人
    以共同被告之身分或其他非以証人之身分向法官或檢察官所
    為之供述，業已於本案原審審理中傳喚到庭具結作證或作證
    ，接受被告或其辯護人詰問，即已確保其訴訟防禦權，應屬
    業經完足調查之証據，自得作為認定犯罪事實之判斷依據，
    合先敘明。
二、次按被告以外之人於偵查中向檢察官所為之陳述，除顯有不
    可信之情況者外，得為證據，刑事訴訟法第一百五十九條之
    二第二項定有明文。經查：證人Ａ母、丙○○、辛○○、乙○○、甲○○、庚○○等人於檢察官偵查中具結後或具結前
    所為之陳述，或以共同被告之身分或其他非以証人之身分所
    為之陳述，因檢察官原則上均能遵守法律規定，不致違法取
    供，足見證人Ａ母、丙○○、辛○○、乙○○、甲○○、庚○○等人於檢察官偵查中具結後或具結前所為之陳述，或以
    共同被告之身分或其他非以証人之身分所為之陳述，應無顯
    有不可信之情況，且證人Ａ母亦經原審以證人之身分傳訊，
    以保障被告等人之反對詰問權，而被告辛○○等人於原審審
    理時均捨棄對上開證人甲○○、己○○之詰問（見原審卷第
    三宗第一百八十八頁）或於本院審理時均未聲請傳喚上開證
    人到庭詰問（見本院卷第二宗第八三頁），而於原審審理期
    日經審判長就證人Ａ母、丙○○、辛○○、乙○○、甲○○
    、庚○○於檢察官訊問時之證述，踐行調查證據時，均表示
    無意見（見原審卷第四宗第十八頁至六十頁）、證人是揆諸
    前開規定，其等於偵查中向檢察官所為之陳述，自得為證據
    。另本案所援引具傳聞性質之言詞或書面證據，關於證據能
    力，提示當事人及辯護人均對之表示同意作為本案證據「被
    告辛○○（見本院卷第一宗第一百八十三頁、第二宗第七六
    頁）、庚○○（見本院卷第一宗第一百九十八頁、第二宗第
    七六頁）、甲○○（見本院卷第一宗第一百五十九頁、一百
    七十六頁、一百八十三頁、第二宗第七六頁）、被告丁○、
    乙○○對證人Ａ母、Ａ女、Ｂ女及Ｃ女之警詢筆錄外，其餘
    沒有意見（見本院卷第一宗第一百八十二頁、第一百八十三
    頁）、被告己○○對證人Ａ母、Ａ女之警詢筆錄外，其餘無
    意見（見本院卷第一宗第一百八十三頁）【對於證人Ａ母、
    Ａ女之偵查中未經具結之證言，無證據能力，惟本院認此部
    分有證據能力，已如上述】」，亦未於本案言詞辯論終結前
    聲明異議，爭執無證據能力；本院審酌各該審判外供述證據
    及書面作成時之情況，製作當時之過程、內容、功能等情況
    ，其取得並無違法情形，具備合法可信之適當性保障，經綜
    合判斷，與本件犯罪待證事實，具有關連性，核無可信度明
    顯過低之情事，認具適當性，均得作為證據。
貳、認定犯罪事實所憑之證據及理由
一、訊據被告辛○○、庚○○及甲○○對於上開犯罪事實，均已
    坦認屬實，被告辛○○、庚○○、甲○○於原審審理時、被
    告甲○○於本院審理時當庭為認罪之表示（見原審卷(一)第一
    百七十八頁、一百七十九頁、原審卷(四)第六四頁；本院卷(一)
    第一百七十六頁）；被告丁○矢口否認上開犯罪事實，辯稱
    ：我會認識Ａ女、Ｂ女及Ｃ女，是因為她們在外面流浪，我
    想幫忙她們，因此認Ａ女為乾女兒，我也常買玩具給她們，
    而且因為Ａ女經濟情況不好，又需要課後輔導，還要配眼鏡
    、過生日，我都與Ａ女約在○○國小，直接拿錢資助她，我
    也不曉得她們為何會指認我，而且小孩說話反反覆覆，不足
    採信云云；被告乙○○亦否認上開罪事實，辯稱：我是應Ａ
    母要求載Ａ女及Ｂ女回我家，但Ａ母並沒告訴我要做什麼，
    Ａ女及Ｂ女是跟我弟弟發生性行為，不是跟我，Ｃ女雖然去
    過我家玩，但是她是與Ａ母一起去的，我並未摸她。另外，
    我並未載Ａ女及Ａ母去庚○○家，是他們自己騎車過去的。
    我載Ａ母及Ａ女去甲○○家二次，但並未介紹Ａ女與甲○○
    性交易，是Ａ母自己介紹的，我載他們二人去之後，就在外
    面等，事後，Ａ母有補貼我二百元油錢。另我並不認識己○○，未媒介其與Ａ女性交易云云，被告己○○辯稱：伊不認
    識乙○○，伊罹患糖尿病無法性交，伊無與Ａ女性交易云云
二、按八十八年四月二十一日修正前刑法第二百二十一條第一項
    ，原規定「對於婦女以強暴、脅迫、藥劑、催眠術或他法，
    至使不能抗拒而姦淫之者，處……。」所謂「他法」，依當
    時規定固指類似於強暴、脅迫、藥劑、催眠術或與之相當之
    方法。惟該條文於八十八年四月二十一日修正時，已修正為
    「對於男女以強暴、脅迫、恐嚇、催眠術或其他違反其意願
    之方法而為性交者，處……。」其立法理由說明，係以原條
    文之「至使不能抗拒」，要件過於嚴格，容易造成受侵害者
    ，因為需要「拼命抵抗」而致生命或身體方面受更大之傷害
    ，故修正為「違反其意願之方法」（即不以「至使不能抗拒
    」為要件）。則修正後所稱其他「違反其意願之方法」，應
    係指該條所列舉之強暴、脅迫、恐嚇、催眠術以外，其他一
    切違反被害人意願之方法，妨害被害人之意思自由者而言，
    不以類似於列舉之強暴、脅迫、恐嚇、催眠術等相當之其他
    強制方法，足以壓抑被害人之性自主決定權為必要，故須排
    除「強暴」、「脅迫」、「恐嚇」、「催眠術」之違反其意
    願之方法外，始有「其他違反其意願之方法」之適用，最高
    法院著有九十八台上字第四八六二號判決、九十八年度台上
    字第六一二一號判決意旨可參（最高法院九十七年九月九日
    九十七年度第五次刑事庭會議決議亦同此旨）。復按刑法第
    十六章妨害性自主罪章於八十八年四月二十一日修正公布，
    其立法目的，係考量該章所定性交、猥褻行為侵害之法益，
    乃是個人性自主決定權及身體控制權；該次修正前之刑法將
    之列於妨害風化罪章，不但使被害人身心飽受傷害，且難以
    超脫名節之桎梏，故將之與妨害風化罪章分列，自成一章而
    為規範。而該次修正前之刑法用語「姦淫」一詞，其意為男
    女私合或男女不正當之性交行為，不無放蕩淫逸之意涵，對
    被害人誠屬難堪，故配合刑法第十六章之修正，於刑法第十
    條第五項增列「性交」之定義；又為避免基於醫療或其他正
    當目的所為之進入性器行為，被解為係刑法所稱之「性交」
    ，另為顧及女對男之性交及其他難以涵括於「性侵入」之概
    念，於九十四年二月二日修正公布，自九十五年七月一日施
    行之刑法第十條第五項再修正為：「稱性交者，謂非基於正
    當目的所為之下列性侵入行為：一、以性器進入他人之性器
    、肛門或口腔，或使之接合之行為。二、以性器以外之其他
    身體部位或器物進入他人之性器、肛門，或使之接合之行為
    。」祇要是行為人非基於正當目的而為該項所定之性侵入行
    為，即屬刑法第十六章妨害性自主罪章所稱之「性交」，並
    不以行為人之主觀犯意在滿足其個人之性慾為必要，最高法
    院著有九十八年度台上字第三０一六號判決意旨可資參照。
三、經查：
(一)、犯罪事實二(一)部分
(1)、被告丁○因同案被告Ａ母之媒介而與Ａ女為性交易，Ａ女因
    而被迫於附表編號1.(1)(2)時間、地點為被告丁○強制性交得
    逞，事後將性交易所得交予被告Ａ母等情，業據Ａ女於原審
    審理時證述：
、「（請庭上提示九十六年度他字第四０二六號偵一卷第五十
    二頁照片給證人Ａ女指認，是否認識照片中的人？）認識」
    、「（照片中的人叫做什麼名字？）丁○」、「（你有無跟
    丁○發生過性關係？）有」、「（請詳述發生的時間、地點
    ？）時間我忘記了，大概是在我讀六年級下學期的時候，在
    很多地方跟他發生性關係」、「（發生次數為何？）不記得
    了」、「（丁○有無跟你發生三次的性行為？）超過」、「
    （丁○是否只有接你一個人出去？）有一次有接我跟我們家
    老二，有一次只有我，很多次都有我」、「（丁○開的車子
    是什麼顏色的？）很像紅色的棕色」、「（請詳述丁○載你
    去汽車旅館的情形？）他叫我先脫衣服，叫我去洗澡，然後
    躺在床上，然後就發生性關係了，他的重要部位跟我的重要
    部位靠在一起」、「（丁○有無用他的性器官插入你的陰道
    ？）有」、「（你是否同意丁○對你發生性行為？）不同意
    」、「（你當時有無跟丁○說不要，或者有反抗的動作？）
    我在汽車旅館有跟他說不要，我就把他推開」、「（你把丁○推開，他有何反應？）他就用身體壓住我的身體」、「（
    丁○是否知道你的年紀？）知道」、「（丁○如何知道的？
    ）他問我的，他在汽車旅館問我今年幾歲，我說我今年十四
    歲」、「（發生性關係之後，丁○有無拿錢給你？）不到一
    千元，他是把錢拿給我，我再轉交給我母親」、「（丁○跟
    你發生這麼多次的性行為，有幾次你明確表示不要？）有三
    、四次我拒絕跟他發生性行為，有一次我有推他，其他都是
    用嘴巴說不要」、「（你是之前有拒絕丁○，之後就沒有拒
    絕丁○，還是有時候交叉發生？）是的。我有時候會拒絕丁○跟我發生性行為，有時候沒有拒絕。」、「（但是你有明
    確拒絕的次數有幾次？）三、四次」、「（在這三、四次明
    確拒絕丁○跟你發生性行為之後，丁○還有無跟你發生性行
    為？）有」。（見原審卷(三)第七七頁至八三頁、一百零七頁
    、一百零八頁）。
、「（你說是你母親聯絡丁○，你母親叫你跟丁○出去外，你
    有無說你不要？）有。我跟母親說我不要去，我母親說不要
    去就打人」、「（你剛才說如果你不跟在庭的被告出去，你
    母親會打你，你因為這樣的原因不出去跟被告發生性交易而
    被母親打，總共有幾次？）不記得了」、「（是否可以明確
    的舉出，你因為拒絕跟在庭的哪一個被告出去發生性關係而
    被打？）丁○」、「（因為拒絕跟丁○出去發生性關係而被
    打得情形有幾次？）一次而已」、「（除了丁○外，其他的
    被告部分，有無因為不跟他們出去而被打？）沒有」、「（
    你剛才提到你不跟在庭的被告會被母親罵，有無因為不願意
    跟在庭的哪一位被告出去而被罵？）都有」、「（母親都是
    怎麼罵你的？）她說『你不去，就不要給我回來』」、「（
    母親罵你的口氣為何？）很不好」、「（你是否會因為這樣
    就害怕？）會」、「（你說你如果不願意跟這些被告從事性
    交易，你母親會對你如何？）打我、罵我」等語綦詳（見原
    審卷(三)第八十頁、九七頁、九八頁）。
(2)、又Ａ女曾與丁○外出，事後Ａ女每次均交付數百元不等金額
    予Ａ母等情，亦據同案被告Ａ母一再證述如下等語：
、於偵查中證述：「（你有無帶Ａ女跟丁○性交易？）有，二
    次，有時候丁○開車帶Ａ女出去，我不知道他帶Ａ女去哪裡
    ，丁○有時候拿三百元，他說他身上只剩三百，有時候四百
    」（見偵(二)卷第一百七十一頁）；於原審訊問時證稱：「Ａ
    女在國小畢業時，丁○開始打電話給我說要跟Ａ女亂來，丁○打完電話之後來我家把Ａ女帶走二次，還有一次在新營○
    環那裡把Ａ女帶走，總共三次，丁○每次都拿三百、五百元
    給Ａ女，Ａ女再拿一、二百元給我當生活費．．．」（見原
    審卷(一)第四十、四十一頁）；及於原審審理時證述：「（你
    大女兒跟丁○出去，是她自己跟丁○出去的，還是你帶她出
    去的？）丁○叫我女兒跟他去的，他開車去汽車旅館，我沒
    有跟去，我也沒有看到，是後來我女兒回來跟我說他們去汽
    車旅館」、「（你大女兒有無拿性交易的錢給你？）我有給
    她拿三百元，剩下的四百元我女兒拿走」等語（見原審審卷
    (三)第一百八十二頁）。
、雖Ａ母就Ａ女與被告丁○外出次數及事後交付多少錢，前後
    說詞不一，然按告訴人、證人之陳述有部分前後不符，或相
    互間有所歧異時，究竟何者為可採，法院仍得本其自由心證
    予以斟酌，非謂一有不符或矛盾，即應認其全部均為不可採
    信；尤其關於行為動機、手段及結果等之細節方面，告訴人
    之指陳，難免故予誇大，證人之證言，有時亦有予渲染之可
    能；然其基本事實之陳述，若果與真實性無礙時，則仍非不
    得予以採信（最高法院七十四年台上字第一五九九號判例可
    資參照）。就證人Ａ母而言，因其患有輕度智能障礙，記憶
    力本較一般人為低，且與Ａ女性交易人數又極為眾多，Ａ母
    對於交易所得又無習慣記帳，自難期待Ａ母對細節部分之記
    憶完全無誤，因此縱Ａ母證述前後有部分歧異，然就被告丁○曾與Ａ女外出，及Ａ女事後曾將被告丁○給付之現款轉交
    予Ａ母等情，則始終一貫，且與Ａ女證述相符，此部分當無
    不予採信之理。
(3)、此外，復有Ａ女指認被告丁○駕駛之YO－0000自小客車照片
    二紙（見警卷第九十八頁）、YO－0000自小客車車籍查詢基
    本資料一紙（見偵(一)卷第一百五十四頁）、○○○汽車旅館
    出具之旅客資料卡、住房紀錄一份（見警卷第二百五十一至
    二百五十三頁）、○○○汽車旅館外觀照片二紙（見本院卷
    (三)第一百四十四頁）、Ａ女驗傷診斷書、Ａ女個人基本資料
    查詢結果各一紙在卷可稽。而由上開○○○汽車旅館出具之
    旅客資料卡、住房紀錄顯示，被告丁○駕駛之YO－0000自小
    客車自九十五年九月二十八日起至九十六年十二月十五日止
    ，多達二十六次至該旅館休息，被告丁○雖辯稱，係與女友
    至該處休息云云，然至旅館休息係屬個人私事，證人Ａ女僅
    為十四歲以下之女子（修正後為未滿十四歲女子），與被告
    丁○並非同輩好友，被告丁○自無告知Ａ女之理，惟Ａ女竟
    能正確指出被告丁○進出過該旅館，衡情，倘Ａ女未曾與被
    告丁○共同前往過，豈會知悉此事，足見Ａ女指訴並非杜撰
    。是縱上開二十六次至該旅館休息之記錄當中，包含有被告
    丁○所辯，偕同女友前往等情，亦無礙於Ａ女指訴之可信性
    。
(4)、又被告丁○雖辯稱：伊為Ａ女之乾爹，交付金錢予Ａ女，純
    係因為同情Ａ女家境困窘，又因為不知Ａ女住處，因此約在
    ○○國小見面云云，惟Ａ女已到庭明確否認被告丁○為其乾
    爹，況且，倘被告丁○所辯，對Ａ女照護有加，豈會不知Ａ
    女住處，竟需要另外約在○○國小見面，不合常理之至，顯
    然可見，是其所辯，委不足採。被告丁○此部分犯行事證明
    確，洵堪認定。
(二)、犯罪事實二(二)部分
(1)、被告丁○因同案被告Ａ母圖利媒介Ａ女、Ｂ女進行性交易，
    並圖利強制使Ａ女與被告丁○進行性交易，Ａ女、Ｂ女並於
    附表編號1.(3)(4)時間、地點，先後遭丁○強制性交得逞，事
    後將性交易所得交予Ａ母等情，業據Ａ女、Ｂ女於原審審理
    時證述如下等語綦詳：
、Ａ女證述：「（是否可以說明丁○載你跟你們家的老二出去
    的情況？）時間不記得了，丁○載我及我妹妹（Ｂ女）去汽
    車旅館，他叫我先去洗澡，我妹妹跟他發生性行為，我洗完
    澡出來有看到，我看到他的重要部位放到我妹妹的重要部位
    ，當時我妹妹沒有反抗，之後他就叫我妹妹去洗澡，他就叫
    我躺在床上，他就把他的重要部位放到我的陰道」、「（你
    當時有無反抗？）有。我說我不要，但是我沒有推他」、「
    （丁○聽到你說不要有何反應？）他還是繼續」、「（丁○
    是去哪裡接你跟你妹妹的？）他在○○國小旁邊接我們的，
    是我母親打電話給丁○的，叫他過來接我們」、「（你是否
    願意跟他上車？）不願意」、「（丁○有無拉你們上車？）
    沒有」、「（為何之後你們還是上車？）因為我怕被母親打
    」、「（之前有無被母親打過？）有，之前有因為我不要去
    就被母親打」、「（你跟你妹妹這次是去哪一間旅館的？）
    新營麥當勞旁邊的一家汽車旅館」、丁○載你跟妹妹這次，
    有無拿錢給你們？）有，但是回去之後我就拿給我母親了，
    但是我不知道他拿多少錢給我，因為我沒有數」等語（見原
    審卷(三)第八二頁、八三頁）。
、Ｂ女證述：「（坐在發言台的被告丁○，有無跟你發生過性
    行為？）有」、「（你及你的大姐是否有一起跟丁○發生過
    性行為？）有」、「（當天丁○是帶你跟你大姐去旅館？）
    對」、「（丁○是開車？）對」、「（當時去旅館是何人先
    去洗澡？）我」、「（丁○有無欺負你，跟你發生性行為？
    ）有」、「（是否會痛？）會」、「（你當時有無反抗說不
    要？）我忘記了」、「（提示警卷第一百五十五頁筆錄，警
    察要你詳述對你性侵害的時間及地點，你說『丁○對我第一
    次及第二次性侵的時間於我國小三年級時，正確時間我不知
    道．．．阿伯有在房間親我的臉跟尿尿的地方，他還有用他
    的小鳥用我尿尿的地方，我有說不要並且推他，但我推不動
    』，是否實在？）有」、「（丁○跟你發生性行為以後，有
    無跟你大姐發生性行為？）有」等語（見原審卷(三)第一百十
    一頁至一百十三頁、一百二十頁）。
(2)、此外，復有Ａ女、Ｂ女指認被告丁○駕駛之YO－0000自小客
    車照片二紙（見警卷第九十八頁）、YO－0000自小客車車籍
    查詢基本資料一紙（見偵(一)卷第一百五十四頁）、○○○汽
    車旅館出具之旅客資料卡、住房紀錄一份（見警卷第二百五
    十一至二百五十三頁）、○○○汽車旅館外觀照片二紙（見
    原審卷(三)第一百四十四頁）、Ａ女及Ｂ女驗傷診斷書、個人
    基本資料查詢結果各一紙在卷可稽。被告丁○此部分犯行事
    證亦臻明確，洵堪認定。
(三)、犯罪事實二(三)部分
(1)、丁○因同案被告Ａ母圖利媒介並容留Ｂ女、Ｃ女進行性交易
    ，並違反Ｃ女意願，圖利使Ｃ女與被告丁○進行性交易，Ｂ
    女、Ｃ女並於附表編號1.(5)(6)時間、地點，分別遭被告丁○
    強制性交及強制猥褻得逞等情，業據Ｂ女於原審審理時，Ｃ
    女於偵查中及原審審理時證述如下等語綦詳：
、Ｂ女證述：「（丁○有無跟你及你的妹妹發生性行為？）有
    」、「（丁○有無對你妹妹親你妹妹的嘴巴、胸部、尿尿的
    地方，還用他的性器官磨蹭你妹妹尿尿的地方？）有」、「
    （丁○有無欺負你跟你妹妹？）有。」、「（當時是在什麼
    地方？）不知道」、「（提示偵二卷第一百四七頁筆錄，檢
    察官問你丁○怎麼欺負你的，你說『是在我們住的新營的旅
    館，他欺負我很多次，我不記得有幾次，他有脫我的衣服，
    還有把他尿尿的地方放進去我尿尿的地方，我有推他，可是
    他還是這樣對我，他叫我要該要聽他的話』，是否有這樣說
    過？）有」、「（丁○有無拿錢給你們？）忘記了」等語（
    見原審卷(三)第一百十二頁、一百十三頁、一百十六頁、一百
    二十一頁）。
、Ｃ女於原審審理時證述：「（你剛才說坐在發言台這個人（
    按指丁○）有用嘴巴親你的嘴巴，及用他的小鳥碰你尿尿的
    地方，當時二姐有無在場？）有」、「（坐在發言台這個人
    有沒有欺負二姐？）有」、「（坐在發言台這個人有無用小
    鳥伸進去二姐尿尿的地方？）有」、「（你有無看到？）有
    」、「（坐在發言台這個人用小鳥碰你尿尿的地方，你是否
    同意？有無跟他說不要？或是有用手推開他？）忘記了」、
    「（提示警卷第一百七十八頁，警察問你『在性侵害得過程
    中你有無反抗？』，你跟警察說『我跟阿伯說不要』，你有
    無這樣說過？）有」、「（坐在發言台這個人做這件事情，
    有無給你錢？）有」等語（見原審卷(三)第一百五十六頁至一
    百五十八頁、一百六十七頁）。，另於偵查中亦指證述：「
    （丁○何時、在哪裡欺負你？）我國小二年級時候欺負我的
    ，是在新營我們住的旅館裡面」、「（丁○欺負你們之後，
    有沒有拿錢給你？）五百或四百元，丁○拿給我，我拿給媽
    媽」等語（見偵偵(二)卷第一百四十四頁）。
、按所謂猥褻，指客觀上足以刺激或滿足性慾，其內容可與性
    器官、性行為及性文化之描繪與論述聯結，且須以引起普通
    一般人羞恥或厭惡感而侵害性的道德感情，有礙於社會風化
    者而言。被害人Ｃ女為未滿十四歲之女子，以手及性器官撫
    摸Ｃ女陰部，客觀上足以刺激或滿足性慾，亦足以引起普通
    一般人羞恥或厭惡感而侵害性的道德感情，有礙於社會風化
    ，被告丁○所為，自係屬猥褻行為。
、至於Ｃ女於原審審理時雖指稱：丁○有將性器官插入其陰道
    內等語，然此部分指訴與Ｃ女前於偵查中證述：「（丁○怎
    麼欺負你？）他脫我的衣服，他用手摸我胸部跟尿尿的地方
    ，還有親我嘴巴，跟我的胸部，還有尿尿的地方，他有用他
    尿尿的地方碰我尿尿的地方，沒有伸進去」等情已不相符。
    再者，對照卷附Ｃ女驗傷診斷證明書所載，Ｃ女處女膜完整
    ，足認Ｃ女此部分指訴應有違誤，惟排除此違誤部分外，Ｃ
    女其他指訴核與Ｂ女所稱大致相符，並無不足採信之瑕疵存
    在。又Ａ女、Ｂ女及Ｃ女之母親即Ａ母對被告丁○與三名被
    害女子性交易之情況，雖然證述前後反覆，且與Ａ女等三人
    亦多不相符，惟如前述，以Ａ母本身患有輕度智能障礙，兼
    之與三名被害女子性交易人數眾多，Ａ母對全案記憶難免疏
    漏，反觀Ａ女、Ｂ女及Ｃ女，自偵查及審理中，均堅指被告
    丁○強行性交及猥褻，未游疑不定，因此單憑Ａ母個人之證
    詞反覆不一，尚不足以遽認Ａ女等三名證人之證詞之可性信
    有予排除之必要。況且本案已有部分加害人認罪，且由診斷
    證明書所載，堪認Ａ女及Ｂ女之處女膜已非完整，Ｂ女甚至
    不排除患有菜花病灶，諸此事證已足認Ａ母迫使其親生女兒
    與不特定成年男子性交以謀利一事並非虛構，而以被告丁○
    與Ａ女、Ｂ女及Ｃ女三人既無怨隙，該三名被害女子並無誣
    陷之必要，且被告丁○又自承與Ａ女、Ｂ女及Ｃ女均相識，
    顯見Ａ女、Ｂ女及Ｃ女亦無誤指之可能，所指自均足堪採信
    。此外，復有Ｂ女及Ｃ女個人基本資料查詢結果各一紙在卷
    為憑，被告丁○否認犯罪，委不足採，被告丁○所為對於本
    滿十四歲女子強制猥褻之犯行，洵堪認定，事證明確，應依
    法論科。
(四)、犯罪事實三部分  
(1)、被告辛○○對於於附表編號4.時間，地點，與Ａ女性交亦坦
    認屬實（見偵(二)卷第一百九十六頁至第一百九十八頁、原審
    卷(一)第一百七十八頁、原審卷(四)第十五頁、本院卷(二)第九六
    頁、一百零三頁）。核與Ａ女於原審審理中證述：「（你有
    無跟辛○○在他的住處發生一次性行為？）有」、「（辛○○有無給你錢？）有，一千元」、「（你把一千元交給何人
    ？）我母親」、「（你沒有把錢交給丙○○？）是的」；於
    偵查中證述：「（（提示九十六年他字第四０二六卷二第九
    十九頁照片）照片中的人是誰？）他就是官田那個人」、「
    （你有無跟辛○○在他的住處發生一次性行為？）有」、「
    （這個人他如何跟你發生性關係？）丙○○帶我過去，他跟
    我發生過一次關係，他有把性器官放入我性器官內，他有給
    我八百元」、「（你有無反抗這個人？）沒有」等語（見原
    審卷(三)第八八頁、八九頁）相符。而被告丙○○媒介性交易
    等情，業據Ａ女於審理中指證：「（辛○○為何知道要跟你
    性交易？）是剛剛那一位（丙○○）介紹的」、「（你怎麼
    知道是丙○○介紹的？）因為是剛剛那個丙○○騎機車從新
    營載我去辛○○的家」、「（丙○○的機車有什麼特徵？）
    銀色」等語綦詳（見原審卷(三)第八八頁）。
(2)、雖被告辛○○於審理中指證性交易後，將對價交予被告丙○○，而為如下證述：「（你剛才跟檢察官說你把一千元交給
    被害人Ａ女，提示偵(二)卷第一百九十六頁、第一百九十八頁
    筆錄，但是你在兩次偵訊筆錄中都說是將一千元交給丙○○
    ，有何意見？）我是將錢交給丙○○，因為我現在的記憶已
    經很混亂了，才說是將錢交給被害人Ａ女」等語，然此一指
    證與Ａ女及Ａ母所為已不相符，且亦無其他證據證明被告丙○○曾經手此一款項，是認在被告辛○○與Ａ女性交易中獲
    利者應僅有Ａ母一人，被告辛○○對於未滿十四歲女子為性
    交之犯行，事證明確，洵堪認定。
(五)、犯罪事實四(一)部分  
(1)、Ａ女因恐同案被告Ａ母責罰，而被迫與被告乙○○進行性交
    易，並於附表編號6.(1)時間、地點，遭乙○○性交得逞，事
    後將性交易所得交予Ａ母等情，業據Ａ女於原審審理時證述
    ：「（你有無跟乙○○發生性行為？）有」、「（請詳述發
    生性行為的情況？）時間不記得了，他開白色的車去○○大
    旅社接我去他家，他家在新營，到他家之後，他叫我脫衣服
    ，他就把他的重要部位放入我的重要部位」、「（當時有無
    反抗？）沒有」、「（乙○○有無拿錢給你？）他還沒有拿
    給我，他說要轉交給母親」、「（他說要直接拿給母親，而
    不透過你？）是的」、「（他後來有無拿錢給你母親？）有
    」、「（大概多少錢？）不知道」、「（乙○○的性器官有
    無插入你的性器官？）有」、「（乙○○是否知道你幾歲？
    ）知道，是他問我的」、「（乙○○何時問你的？）是在活
    動中心後面的涼亭問我的，是在跟我發生性行為之前問的，
    我就說我十四歲」等語綦詳（見原審卷(三)第九十頁至九二頁
    ）。
(2)、另同案被告Ａ母於原審審理中就被告乙○○與Ａ女性交易等
    情，亦證述：「（你剛才提到乙○○有跟你老大性交易一次
    ，是否記得時間、地點？）時間忘記了，地點是在乙○○的
    家」、「（你大女兒是如何到乙○○的家？）乙○○去我住
    的地方載她的」、「（乙○○跟你女兒性交易是否有得到你
    的同意？）有」等語明確（見原審卷(三)第一百七十六頁）。
    。
(3)、被告乙○○於原審審理時雖否認與Ａ女性交易，並辯稱：載
    Ａ女回家是與其胞弟性交易云云。惟被告乙○○於偵查中已
    自承：「（何時在哪裡跟Ａ母大女兒發生性關係？）在我家
    裡面發生，時間是九十六年」、「（對Ａ女陳述說你跟他發
    生關係時間是九十六年九月二十五日晚上八點，有無意見？
    ）應該沒錯，沒意見」、「（你如何跟Ａ女發生性關係？）
    平常我是有在接送他們，但是那次好像小女孩是自己騎腳踏
    車去我家的，我有將我的陰莖插入小女孩陰道內，也有射精
    」等語（見偵(二)卷第七十四頁），事後無理由翻異前供，已
    難遽予採信，況且被告乙○○亦未提出任何證據，益證其事
    後所辯，為飾卸之詞，委無足採。
(4)、此外，復有Ａ女指認乙○○駕駛之車號白色自小客車照片（
    見警卷第一百三十六頁）、乙○○駕駛之車號YK－0000自小
    客車車籍查詢基本資料（見偵(二)卷第五十一頁）、Ａ女手繪
    乙○○家中配置簡圖（見偵(二)卷第一百五十頁）、Ａ女驗傷
    診斷證明書、個人基本資料查詢結果各一紙等在卷可稽參佐
    ，被告乙○○所為對於未滿十四歲女子為性交之犯行，事證
    明確，足堪認定。
(六)、犯罪事實四(二)部分  
(1)、乙○○因同案被告Ａ母媒介Ｂ女進行性交易，Ｂ女並於附表
    編號6.(2)時間、地點，遭乙○○強制性交得逞，事後將性交
    易所得交予Ａ母等情，業據Ｂ女於原審審理時證述：「（是
    否記得乙○○的小鳥有弄過你尿尿的地方？）有」、「（提
    示偵二卷第一百四十三頁，檢察官問你乙○○有無欺負過你
    ，你說『有，在他家欺負我，他欺負我兩次，是在我三年級
    的時候，他欺負我的時候只有一個人，是媽媽帶我過去的，
    他有把他的手跟尿尿的地方放進去我尿尿的地方』，是否有
    說過這樣的話？是否有老實講？）有，有」、「（乙○○把
    他的手跟他尿尿的地方放進你尿尿的地方是否會痛？）會」
    、「（當時你有沒有哭？）不知道」、「（當時你有無跟乙○○說不要？）不記得了」、「（提示警卷第一百七十五頁
    ，警察問你乙○○有無欺負你，你說『有，他開白色的車子
    載我到他家，他叫我進去他的房間，他脫掉我的衣服和褲子
    後，也脫掉他自己的衣褲，他親我的嘴巴和胸部，他有脫掉
    褲子，我不想看他的尿尿的地方，他用尿尿的地方弄我尿尿
    的地方，我尿尿的地方會痛，我有跟他說不要，他還是一直
    弄我』，是否有這樣說過？是否有老實講？）有，有」等語
    綦詳（見原審卷(三)第一百二十一頁、一百二十二頁）。。
(2)、另同案被告Ａ母於偵查中亦證述：「（Ｂ女有沒有跟乙○○
    性交易？）有過一次，我只知道都是晚上，他都去我朋友那
    邊，我跟我女兒也都有去，乙○○騎車經過看到，回去開車
    來就把我女兒載走，載去哪裡我不知道。他是拿四百元給我
    二女兒」等語（（見偵(二)卷第一百七十二頁、一百七十三頁
    ），可證被告乙○○單獨將Ｂ女載走，事後拿錢給Ｂ女。而
    以被告乙○○與Ｂ女非親非故，年紀又相差逾五十歲，無何
    親誼可言，竟單獨載走Ｂ女，事後又給付金錢，所為已然可
    疑。況且Ａ母於原審審理時就被告乙○○曾向其坦承對Ｂ女
    為性侵等情，已證述：「（你有三個女兒，乙○○有無跟你
    三個女兒發生性交？）老大、老三都有，但是老二我不知道
    有沒有。因為他帶我跟我老三去南鯤鯓，我在車上看到他摸
    我老三的胸部及以性器官插入」、「（你剛才說乙○○沒有
    與你老二發生性關係，但是你在偵訊中說乙○○曾經跟你老
    二發生性關係？）乙○○有跟我老二發生性關係」、「（地
    點是在何處？）是在他住的地方」、「（你為何會知道這件
    事情？）乙○○跟我說他沒有插入，只有用手摸，但是我女
    兒回來說有用小鳥插入」等語（見原審卷(三)第一百八十頁、
    一百八十一頁、一百八十三頁）明確，顯見Ｂ女指訴並非全
    然無憑。
(3)、至於被告乙○○對Ｂ女性侵害程度究為猥褻，或已達性交程
    度，被告乙○○雖向Ａ母坦承僅有猥褻行為，且因本案查獲
    時，與被告乙○○實施性侵害時間相隔已遠，無法採獲精液
    等相關檢體送驗比對，然由Ｂ女診斷證明書所載，堪認Ｂ女
    之處如膜已非完整，甚至不排除患有菜花病灶，足證確實遭
    人以性器官插入方式性侵。再觀諸Ｂ女對被告乙○○所為之
    指訴，自偵查以迄審理中，始終均堅指乙○○「他用尿尿的
    地方弄我尿尿的地方」、「把他尿尿的地方放進去我尿尿的
    地方」，且Ｂ女與被告乙○○又無怨隙，並無設詞誇大性侵
    害程度之必要。況且被告乙○○於準備程序中已自承載Ｂ女
    回家，且Ｂ女有為性交行為，僅將與Ｂ女性交之對象推予其
    胞弟，然被告乙○○就該次載Ｂ女回家係要與其胞弟性交等
    辯解，迄未提出任何證據，顯見所辯均屬飾卸之詞，委無足
    採。此外，復有Ｂ女個人基本資料查詢結果一紙在卷可稽參
    佐，被告乙○○對於未滿十四歲女子犯強制性交之犯行，事
    證明確，洵堪認定。
(七)、犯罪事實五(一)部分
(1)、被告庚○○對於於附表編號7.時間，地點，與Ａ女性交三次
    亦坦認屬實（見偵(二)卷第七十頁至七二頁、原審卷(一)第一百
    七十九頁、原審卷(四)第六十四頁、本院卷(一)一百七十六頁、
    本院卷(二)第七三頁、七六頁、九八頁、九九頁）。核與Ａ女
    於偵查中證述：「（你與庚○○發生性交易的經過，共發生
    過幾次？時間與地點？）發生過三、四次，時間是我國二上
    學期，地點都在庚○○家裡，有二次是我自己騎腳踏車過去
    ，第一次是乙○○開車帶我過去，第二次跟第三次是庚○○
    聯絡媽媽的手機，媽媽叫我自己騎腳踏車過去，第一次的時
    間就是乙○○帶我跟我媽媽去庚○○家的時候，乙○○跟庚○○說可以跟我性交易，我有聽到。前三次他都有把性器官
    插入我的性器官內，並有射精，第四次因為我有反抗他，所
    以沒有成功」、「（你如何反抗庚○○？）我有發脾氣，．
    ．．當時我還沒有脫衣服，他也沒有碰我，所以後來就算了
    」、「你跟庚○○前三次性交易，是誰脫掉你的衣服？）是
    我自己脫的」、「（你有沒有跟庚○○講說你不要跟他發生
    性關係？）沒有」、「你跟庚○○性交易的錢都交給誰？多
    少錢？）全部都是交給我，金額都是八百元，我再交給媽媽
    」（見偵(二)卷第一百三十九、一百四十頁），於原審審理時
    證述：「（庚○○有無在九十六年九月間在他的住處跟你發
    生三次性行為？）有」（見原審卷(三)第九三頁）。及於警局
    指稱：「（妳遭庚○○、甲○○、丙○○、丁○、林○○、
    乙○○及其他不知名的人性侵害，有無向他們及媽媽表示不
    願意？）有向媽媽表示我不願意」、「（為何妳已表示不願
    意，還前往他們住所遭他們性侵害？）媽媽說如果我不去的
    話，她要打我、不要讓我回去睡覺等等話，使我不敢不聽媽
    媽的話」（見警卷第一百三十五頁）等語相符。
(2)、被告乙○○雖坦承載Ａ母與Ａ女前往同案被告庚○○家中，
    並介紹雙方認識，然矢口否認圖利媒介性交。惟被告乙○○
    媒介性交易等情，業據Ａ女於原審審理中證述：「（庚○○
    是何人介紹給你認識的？）現在在發言台的乙○○」、「（
    是何人叫你去庚○○的住處的？第一次是乙○○開車帶我去
    的，庚○○給我一千元」、「（你之前說庚○○交給你八百
    元？）應該是」等語（見原審卷(三)第九三頁）。及同案被告
    Ａ母於偵查中證述：「（你有無跟乙○○一起帶Ａ女去庚○○家？）第一次我只有在門口，沒有進去，我第二次以後才
    有進去，我總共跟乙○○去四次，第一次沒有進去，庚○○
    打電話給乙○○，乙○○才打電話給我，他說叫我女兒晚上
    再過去乙○○那邊，乙○○再帶我跟Ａ女一起去庚○○家」
    、「（Ａ女跟庚○○總共性交易次數？時間？地點？金額？
    ）第一次庚○○拿七百元，其他次都拿五、六百元，次數總
    共四次，我知道都是晚上九點到十一點，日期我不記得，地
    點都在庚○○家裡面」（見偵(二)卷第一百七十一、一百七十
    二頁）等語明確。Ａ母於原審準備程序中更直指被告乙○○
    從交易所得中抽取三百元乙節（見原審卷(一)第四五頁），足
    證被告乙○○因媒介性交而有獲有利得。
(3)、另被告庚○○於偵查中就與被告Ａ母及Ａ女認識之過程，雖
    供述：「（你是否認識Ａ母，也就是胖子？）認識，他是老
    芋仔（按指被告乙○○）帶去我那邊認識的」、「（Ａ母的
    女兒也就是Ａ女都是怎麼去你家的？）從老芋仔那邊過來的
    ，我想第一次應該是老芋仔載他們過來的，第二次跟第三次
    就是他媽媽，也是就胖子載他過來，但是我都只有看到女生
    從門口進來，沒看到他怎麼來的」、「（Ａ女第一次跟你發
    生性關係時，Ａ母是不是也在場？）第一次就是老芋仔（指
    乙○○）帶胖子跟他女兒一起過來，那個胖子自己說他女兒
    有在賺的」（見偵(二)第七十、七十一頁）等語，就第一次性
    交易時，係何人帶Ａ女及Ａ母過來，未明確肯定即為被告乙○○，然對照被告乙○○自承，第一次載Ａ母過去即介紹雙
    方認識等語，同案被告庚○○稱，每次只看到Ａ女由門口進
    來，沒看到她怎麼來的云云，顯有迴護被告乙○○之意，此
    部分應以Ａ母及Ａ女所為證述為可信。
(4)、又被告乙○○在同案被告庚○○與Ａ女性交易三次中，是否
    每次均參與媒介。依Ａ母於偵查中證述：我總共跟乙○○去
    四次等語（見偵(二)卷第一百七十一頁）；及於準備程序中供
    述：庚○○曾經拿一次五百元，第二次六百元，第三次一千
    元，但是這三次乙○○都從中抽三百元等語，Ａ母雖指證被
    告乙○○每次均參與媒介，然對照Ａ女於偵查中證述：「（
    你與庚○○發生性交易的經過，共發生過幾次？時間與地點
    ？）發生過三、四次，時間是我國二上學期，地點都在庚○○家裡，有二次是我自己騎腳踏車過去，第一次是乙○○開
    車帶我過去，第二次跟第三次是庚○○聯絡媽媽的手機，媽
    媽叫我自己騎腳踏車過去．．．」等語，及同案被告庚○○
    於偵查中供述：「我只有跟他（按指Ａ女）發生過三次，我
    記得時間都是九十六年九月那段時間，三次都差不多是九月
    份上旬，都在晚上快十點時候，我之前會打電話給那個女生
    胖子，他就是跟我發生關係那個女生的媽媽．．．」等語（
    見偵(二)卷第七十一頁），Ａ母此部分指證顯有違誤，且又無
    其他證據證明被告乙○○於同案被告庚○○第二、三次與Ａ
    女性交易時，仍負責開車接送Ａ女，是認被告乙○○在同案
    被告庚○○與Ａ女性交易中，僅有一次媒介行為。此外，復
    有Ａ女驗傷診斷證明書、個人基本資料查詢結果各一紙在卷
    為憑，被告乙○○所為共同犯圖利使未滿十八歲之人為性交
    之犯行；被告庚○○所為對於未滿十四歲女子為性交之犯行
    ，事證明確，洵堪認定。
(八)、犯罪事實五(二)部分
(1)、被告甲○○對於於附表編號8.時間，地點，與Ａ女性交二次
    亦坦認屬實（見偵(一)卷第三百十三頁至三百十五頁、原審卷
    (一)第一百七十九頁、原審卷(四)第六十四頁、本院卷(一)一百七
    十六頁、本院卷(二)第七三頁、七六頁、九九頁）。核與Ａ女
    於偵查中證述：「（你跟照片中的阿伯（按指甲○○）發生
    性關係的時間跟地點、次數？）我記得的是國一的時候」、
    「（你跟阿伯發生性關係的地點？）他家」、「（甲○○有
    無將他的性器官插入你的性器官中？有無戴保險套與射精？
    ）有，沒有戴保險套，有射精」、「（甲○○跟你發生性關
    係的時候，你有無抗拒他？跟他說不要等等？）沒有」、「
    （為何沒有反抗？）因為會被Ａ母罵」、「（甲○○如何交
    付你性交易的錢？）他拿給我，我再拿給媽媽」、「（你跟
    甲○○發生性關係之後拿多少錢給你？）有拿錢給我，一千
    元，有時候是八百元」（見偵(二)卷第一百三十六頁），於原
    審審理時證述：「（九十六年十月間，你有無在甲○○的住
    處，甲○○有用他的性器官進入你的陰道跟你發生性關係二
    次，事後交付八百元及一千元給你？）有」、「（是何人介
    紹甲○○給你認識的？）現在坐在發言台的乙○○」（見原
    審卷(三)第九四頁）。及於警局指稱：「（妳遭庚○○、甲○○、丙○○、丁○、林○○、乙○○及其他不知名的人性侵
    害，有無向他們及媽媽表示不願意？）有向媽媽表示我不願
    意」、「（為何妳已表示不願意，還前往他們住所遭他們性
    侵害？）媽媽說如果我不去的話，她要打我、不要讓我回去
    睡覺等等話，使我不敢不聽媽媽的話」（見警卷第一百三十
    五頁）等語相符。
(2)、被告乙○○雖坦承二次載Ａ母與Ａ女前往同案被告甲○○家
    中，事後Ａ母並給予二、三百元油錢等情（原審卷(一)第六六
    頁），然矢口否認圖利媒介性交之犯行，惟被告乙○○媒介
    被告甲○○與Ａ女性交易，並因此獲利等情，分據Ａ女、Ａ
    母及同案被告甲○○證述如下等語明確：
、Ａ女於原審審理中證述：「（是何人介紹甲○○給你認識的
    ？）現在坐在發言台的乙○○」、「（你怎麼知道是乙○○
    介紹認識的？）是他開車帶我去的」、「（是何人約乙○○
    開車帶你去的？）是母親告訴我的，我忘記乙○○在什麼地
    方載我的」、「（乙○○載你到甲○○住處讓你跟甲○○發
    生性行為，乙○○一直在甲○○的住處等你？）他先去別的
    地方，半小時之後再來接我」、「（甲○○就直接把錢交給
    你？還是把錢交給乙○○？）他是直接把錢拿給我」、「（
    乙○○有無拿到錢？）有。跟母親平分」、「（你怎麼知道
    乙○○跟你母親一起平分錢？）因為我有看到，乙○○載我
    去甲○○住處這兩次，我母親也有一起去，我拿錢給母親，
    在車上我母親就有拿錢給乙○○」、「（你母親是拿多少錢
    給乙○○？）我不知道」等語（見原審卷(三)第九四頁、九五
    頁）。
    。
、Ａ母於原審審理時證述：「（你的大女兒是否曾經跟甲○○
    做過性交易？）有」、「（是否知道這次性交易的時間、地
    點？）時間忘記了，地點是在甲○○的家」、「（你女兒是
    如何到甲○○的家？）是乙○○帶他去的」、「（乙○○從
    何處帶你女兒去甲○○的家的？）從○○大旅社帶我女兒去
    的」、「（是否知道乙○○要帶你女兒去甲○○的家？）知
    道，我有跟他去」、「（那次你有無向甲○○收錢？）有，
    甲○○拿給乙○○，乙○○拿八百元給我，但我只有拿到五
    百元，因為乙○○說油錢要三百元，我就拿三百元給他」、
    「（為何乙○○會載你跟你老大去甲○○的家？）因為乙○○有在賣酒跟菸，甲○○是要向乙○○買煙、酒，乙○○有
    向甲○○說我女兒有在從事性交易，第一次甲○○叫乙○○
    帶我去看甲○○的為人如何，第二次我才帶我女兒去」、「
    （第一次時，是否有跟甲○○談性交易的價錢為何？）沒有
    」、「（第二次你帶你女兒要去甲○○那裡性交易時，是否
    是你拜託乙○○載你去的？）不是，是乙○○跟我說他要載
    我女兒去甲○○那裡，但是沒有說到性交易的事情」、「（
    你剛才說第二次你也有去？）我有去，我跟我老三去」、「
    （你當時的意思是否是要僱用乙○○開車載你們去的？）是
    他主動要載我們去的」等語（見原審卷(三)第一百七十六頁至
    一百七十八頁）。
、被告甲○○於偵查中證述：「（是誰帶Ａ女去你家的？）乙○○載她與她媽媽來的」、「（你有無跟A女性交易過？）
    有，乙○○載來我家說有在賣的，我也不知道他幾歲」、「
    （誰告訴你說Ａ女有賺，問你要不要？）乙○○說的」等語
    （見偵(二)卷第一百八十二頁），於本院審理時亦證述：「我
    有與Ａ女發生兩次性關係，我錢都交給Ａ女，一次八百元」
    、「（Ａ女有無同意與你發生性交？）同意」、「（何人介
    紹你與Ａ女發生性關係？）是乙○○載來的」、「（你為何
    知道Ａ女有與人發生性關係？）我不知道，是乙○○都會載
    菸酒來賣我，會來我那邊喝酒，是乙○○提起的，我才知道
    。」、「（你有無看過Ａ女的母親？）Ａ母一起與乙○○送
    貨來，我有看過，先前Ａ女沒有一起來，之後Ａ女有來」（
    見本院(二)卷第九九頁、一百頁）。是認被告乙○○否認犯罪
    ，委不足採。
(3)、此外，復有Ａ女驗傷診斷證明書、個人基本資料查詢結果各
    一紙在卷為憑，被告乙○○所為共同犯圖利使未滿十八歲之
    人為性交之犯行；被告甲○○所為對於未滿十四歲女子為性
    交之犯行，事證明確，洵堪認定。
(九)、犯罪事實五(三)部分  
(1)、被告Ａ母、乙○○及綽號「蔡○」之成年男子共同媒介Ａ女
    與被告己○○進行性交易，Ａ女並於附表編號9.地點，遭己○○性交得逞，事後將性交易所得交予Ａ母等情，業據Ａ女
    於原審審理時證述：「（是否認識坐在發言台的己○○？）
    有看過一次」、「（是否知道他叫什麼名字？）不知道」、
    「（是否知道他住在那裡？）小腳腿」、「（是否有跟己○○發生性行為？）有」、「（發生性行為的時間、地點？）
    時間忘記了，地點在他家，是剛才的乙○○開車載我去他家
    的，我母親也有一起去，去他家先泡茶，等他朋友走了以後
    ，己○○就叫我進去房間，他叫我脫衣服，我母親跟乙○○
    都先離開，己○○就把他的重要部位放到我的重要部位」、
    「（你有無反抗？）沒有」、「（己○○是否知道你幾歲？
    ）他原本不知道，後來他有問我，我說我今年十四歲」、「
    （己○○給你多少錢？）忘記了」、「（錢是拿給誰？）好
    像拿給我，我再交給母親」、「（是否看過在發言台的己○○？）看過，是在我國二上學期的時候」」等語（見原審卷
    (三)第九六頁、九七頁）明確。另由Ａ女於偵查中證述：「（
    你跟己○○發生幾次性關係？）發生過一次。」、「（誰介
    紹你跟己○○發生關係？）乙○○跟一個叫做蔡○的人介紹
    的，是乙○○跟蔡○還有媽媽一起帶我過去己○○那邊的。
    」、「（你跟己○○發生性關係的時間、地點？）地點在己○○他家，時間是我國中二年級上學期的時候。」、「（你
    跟己○○性交易的錢是交付給誰？金額多少？）己○○交給
    蔡○，金額是1000元。」、「（你跟己○○發生性關係的過
    程？）我進去他家客廳之後先泡茶一會兒，其他三個人離閉
    ，己○○叫我進去他房間，叫我脫衣服先去洗澡，再叫我進
    去他房間躺在他床上，然後他就把他的性器官插入我性器官
    內，他有射精但沒有戴保險套。」等語（見偵(二)卷第一百四
    十頁、一百四十一頁），而參酌Ａ女於警詢時證述渠與己○○發生性交之時間係在與甲○○為性交之後乙節（見編號八
    警卷第一百四十一頁），而同案被告甲○○二次性侵害Ａ女
    之時間均在九十六年十月間，另本案三名被害女子報案時間
    為九十六年十二月十八日，依此推算，被告己○○對Ａ女為
    性交行為時間應為九十六年十月間至九十六年十二月十八日
    前某一日。
(2)、另同案被告Ａ母於原審審理中更證述：「（是否知道己○○
    住在何處？山仔腳（台語）」、「（己○○是否有跟你女兒
    性交易過？）有一次，是乙○○介紹的」、「（這次你有無
    一起去？）有。但是我在外面等」、「（這次你跟你女兒是
    如何去己○○的家？）乙○○開車載我們去的」、「（你剛
    才說己○○是乙○○介紹的，乙○○怎麼跟你說的？）他說
    我們晚上去山仔腳，那裡有一個阿伯要找你女兒」、「（為
    何會知道己○○有跟你大女兒發生性交易？）我有去，當時
    我在車上，乙○○叫我不要進去，因為性交易完之後，我有
    進去己○○的家，己○○跟乙○○說這個好好吃，己○○說
    要留他家的電話給乙○○，乙○○說如果有需要的話打電話
    給乙○○，我在旁邊有聽到他們講這樣，我也有看到我大女
    兒在浴室洗下體，所以我知道他們有性交易完成，後來己○○拿一千元錢給乙○○，乙○○再將一千元拿給我，後來乙○○說油錢需要五百元，我再拿五百元給他」、「（你說有
    一個另外介紹的不知名男子，是否有在己○○家？）有，他
    有在己○○家，他就向我要了三百元，我就剩下二百元」等
    語（見原審卷(三)第一百七十八頁、一百七十九頁、一百八十
    六頁）綦詳，堪認被告乙○○確實負責媒介，並因此獲利，
    被告己○○則為與Ａ女為性交之人。
(3)、再參以證人Ａ女繪製被告己○○家客廳、臥房、浴室及走道
    所在位置簡圖（見偵(二)卷第一百四十八頁），與被告己○○
    所繪相符，衡情，倘Ａ女未曾進入被告己○○家中，豈會如
    此明瞭，足見Ａ女指訴並非無憑。此外，復有Ａ女驗傷診斷
    證明書、個人基本資料查詢結果各一紙在卷可資參佐。
(4)、被告己○○雖辯稱，鄉下房子，隔間配置大同小異，且證人
    Ａ女並未指出被告己○○家中尚有廚房，足見Ａ女指訴不實
    云云，然不論在鄉下或城市，房屋形狀或有可能為長方型，
    或有較近於正方形，且隔間位置可能採取左右併列，或前後
    依序排列，亦可能一樓未設有臥房等多種情況，被告己○○
    辯稱，房屋隔間配置大同小異，顯與事實不符。又Ａ女雖未
    標明廚房所在，然觀諸Ａ女所繪簡圖，對客廳、臥室及浴室
    、走道等處所內之陳設有較為詳細之標示，而此四處地點，
    依Ａ女於偵查中證述：「（你跟己○○發生性關係過程？）
    我進去他家客廳之後，先泡茶一會兒，其他三個人離開，己○○叫我進去他房間，叫我脫衣服先去洗澡，再叫我進去他
    房間躺在他床上，然後他就把他的性器官插入我性器官內．
    ．．」等語（見偵(二)卷第一百四十一頁），正是Ａ女於案發
    當日曾經過之處所，其他Ａ女未進入之房間，Ａ女或空白未
    標示，或僅粗略標示隔壁房間，而以Ａ女所指被告己○○家
    房間併列於走道二旁及客廳、臥室、浴室所在位置等隔局與
    被告己○○自承相符，足認Ａ女確曾至被告己○○家中無訛
    ，縱Ａ女未將一樓房間全部標示出，亦無法因此即謂Ａ女指
    訴不實。
(5)、另被告己○○雖又辯稱：Ａ女既指尚有另一名綽號「蔡○」
    男子，何以事後帶同警方查證結果，未能查獲「蔡○」；且
    被告己○○住處前並無種植東西，與Ａ女指證不符；又被告
    己○○住處屋前所臨鄉道，乃通往新營市（興國中學、鳳和
    高中）之道路，而前往Ａ女就讀之○○國中，並不會經過被
    告己○○住處前鄉道；共同被告乙○○自案發迄後，歷次警
    偵訊，均供稱不認識被告己○○；依Ａ女指稱，被告己○○
    將性交易代價一千元交予「蔡○」，然Ａ女既稱案發當日，
    Ａ母亦陪同前往，何以交易所得未由Ａ母逕收取。且對照Ａ
    母供述：「乙○○有我說，己○○不知道是拿一千元還是一
    千五百元給我女兒，他從中抽五百元」，Ａ母係供稱，被告
    己○○將交易代價交付予Ａ女，核與Ａ女自己所稱，亦不相
    符；又依Ａ母供稱，第一次是乙○○的朋友介紹，乙○○再
    載Ａ女去己○○家，我沒有去，第二次因為乙○○介紹我的
    月友跟己○○發生性關係，我一起去，才知道第一次乙○○
    是把Ａ女帶來這裡等情，與Ａ女供稱：當日是乙○○開車載
    「蔡○」，再至○○旅社載我和媽媽等情，亦互相不同，足
    見Ａ女指證不足採信云云。惟參照前述最高法院七十四年台
    上字第一五九九號判例揭櫫之意旨，可知並非告訴人或證人
    之陳述有部分前後不符，或相互間有所歧異時，即應認其全
    部均為不可採信。而就本案而言，因犯案人數極多，兼以被
    告Ａ母本身患有輕度智能障礙，已難期待被告Ａ母對性交易
    對價金額，及由何人收受等細節部分，記憶完全無誤。況且
    ，Ａ女指訴案發當日，共同前往被告己○○家之人數，及指
    認被告己○○，前後始終一貫，且與被告Ａ母就被告乙○○
    及另一名男子共同負責媒介與被告己○○性交易等與基本事
    實陳述，二人並無歧異，自不因二人證詞有部分不符，即全
    部不予採信。又被告己○○質疑Ａ女指訴，每日上學所搭乘
    之公車均經過被告己○○住處等情，與事實不符，然本院依
    Ａ女指訴：與被告己○○性交易時，家住白河，每日均需由
    白河搭公司至○○國中，從○○國中上車後，沿途經過果毅
    後、瓦窯、小腳腿、大腳腿、山仔腳、東河、東山、白河等
    語，命警查詢興南客運及新營客運之行駛路線，依新營汽車
    客運股份有限公司函覆結果：『該公司自九十二年九月一日
    奉交通部公司總局命令，接駛「台南－六甲－白河」營運路
    線，並與新營客運聯營，期間至九十二年十一月三十日止，
    行駛路線為「台南→台一省道．．．官田→中．．．→六
    甲→果毅後→山仔腳→東山→白河」，自九十二年十二月一
    日起退出「台南－六甲－白河」聯營線，重新申請路線調整
    行駛至六甲止，放棄「六甲－東山－白河」路段行駛，白河
    至六甲之客運班車行駛動線，需由白河搭往新營之班車至新
    營總站下車，再轉搭往六甲班車，而「新營－二重溪－六甲
    」沿途行經「新營總站→新營國小．．．→小腳腿→大腳腿
    →山仔腳→尖山埤→二重溪→尖山埤→旭山村→瓦窯→果毅
    後→○○國中．．．」』，顯見無論係九十二年十二月一日
    前後，新營汽車客運，均有路線行經六甲與山仔腳。另員警
    亦實地堪查公車停靠之山仔腳車站牌與被告己○○住家之相
    對位置及距離，堪查結果為：站牌位於被告己○○住處外直
    行至一六五縣道上，二者相距約三百五十公尺。有臺南縣警
    察局麻豆分局九十七年十月二十九日南縣麻警偵字第097001
    5322號函暨所附行車路線表、停靠車站簡圖等在卷可資參佐
    （見原審卷(三)第二百十九至二百二十二頁），益證Ａ女指證
    並無不實。
(6)、再者，被告己○○雖提出不在場證明，並聲請傳喚證人康○○，證明九十六年年底，被告人在台北。而依證人康○○於
    原審審理時證述：「（有無印象，己○○在去年下半年有不
    在家的時候？）中秋節他有去台北，到重陽節再回來，住了
    約一個多月之後，差不多在十一月底、十二月初再上台北，
    一直到尾牙元月二十日左右才回來」等語（見原審卷(三)第一
    百八十八頁至一百九十二頁），顯見被告己○○雖約於九十
    六年中秋節（即國曆九十六年九月二十五日）曾北上，然至
    重陽節（即國曆九十六年十月十九日）即又再返回台南，迄
    至十一月底或十二月初始又再北上，被告己○○既有長達一
    個多月時間均在台南居住，且此一時段與Ａ女指訴遭性侵害
    時間又有重疊之處，顯見Ａ女指訴並無違反經驗法則之處，
    從而被告己○○提出之不在場證明，即無法資為其有利之認
    定。至被告己○○於本院辯稱伊罹患糖尿病無法性交云云，
    惟本院函詢國立成功大學醫學院附設醫院結果謂：「依據醫
    學文獻記載，糖尿病及高血壓可能是引發勃起障礙的危險因
    子之一，但無法判定罹患糖尿病及高血壓就會喪失性交能力
    。」等語，此有國立成功大學醫學院附設醫院九十八年六月
    十八日成附醫泌字第０九八００一００００號函在卷可稽（
    見本院卷(一)第二百三十九頁），故而依醫學文獻記載，既無
    法判定罹患糖尿病及高血壓就會喪失性交能力等情，尚難據
    此資為有利被告己○○之認定。
(7)、綜上所述，被告己○○所辯，均無足採，被告乙○○所為共
    同犯圖利使未滿十八歲之人為性交之犯行；被告己○○所為
    對於未滿十四歲女子為性交之犯行，事證明確，洵堪認定。
四、被告庚○○、甲○○雖均辯稱：不知Ａ女未滿十四歲云云，
    然查：證人Ａ女於偵查中證述：「（甲○○是否知道你幾歲
    ？）他只知道我幾年級，他問我，然後我說我國中一年級」
    、「（你有沒有穿過學校制服去找過跟你性交易的人？）有
    。我有穿制服去過庚○○、林○○、丁○。」、「（誰知道
    你的年紀？）丙○○知道我幾歲、丁○我有穿制服去找過他
    ；乙○○知道我幾歲、甲○○我有穿過運動服去找他；庚○○我有穿運動服去找過他；己○○跟官田那個我都穿便服去
    。」（見偵(二)卷第一百三十七頁、第一百四十七頁），又Ａ
    女於上開時間確係未滿十四歲之女子，有其年籍資料在卷可
    查。被告庚○○、甲○○應明知Ａ女係未滿十四歲，故被告
    庚○○、甲○○所辯，均為卸責之詞，而被告辛○○對於上
    揭於附表編號4.時間，地點，與Ａ女性交亦坦認屬實（見偵
    (二)卷第一百九十六頁至第一百九十八頁、原審卷(一)第一百七
    十八頁、原審卷(四)第十五頁、本院卷(二)第九六頁、一百零三
    頁），另被告丙○○於本院審理中證述：「（Ａ女未滿十四
    歲，你將之丟在辛○○那邊？）Ａ母原本與辛○○認識，Ａ
    母叫我載Ａ女到辛○○那裡」、「（為何說很多年前認識Ａ
    母？）很多年在六甲的故鄉認識」（見本院卷(二)第一百零二
    頁、一百零三頁）等語，應認被告辛○○既與Ａ母認識多年
    ，被告丙○○係載Ａ女至被告辛○○官田住處為性交，被告
    丙○○並知悉Ａ女係未滿十四歲，被告辛○○理應明知Ａ女
    係未滿十四歲，應可認定。
五、綜上所述，被告丁○所為附表如編號1.(1)(2)(3)(4)(5)(6)之犯行
    ；被告辛○○所為附表編號4.之犯行；被告庚○○所為附表
    編號7.之犯行；被告甲○○所為附表編號8.之犯行；被告己○○所為附表編號9.之犯行；被告乙○○所為媒介Ａ女與庚○○性交易（即附表編號7.、僅媒介第一次性交易）、與甲○○性交易（即附表編號8.）、與己○○性交易（即附表編
    號9.）之犯行，及所為附表編號6.(1)(2)之犯行，均足堪認定
    ，本件事證明確，應依法論科。
參、論罪科刑之理由
一、被告丁○所犯犯罪事實(一)（即附表編號1.(1)）其中九十五年
    六月間某日之犯行，於行為後，於九十四年二月二日修正公
    布刑法第五十一條第五款、第十條第五項、第二百二十二條
    等條文，已於民國九十五年七月一日施行，其中：、第五
    十一條第五款已由原先之「宣告多數有期徒刑者，於各刑中
    之最長期以上，各刑合併之刑期以下，定其刑期，但不得逾
    二十年」，修正為「宣告多數有期徒刑者，於各刑中之最長
    期以上，各刑合併之刑期以下，定其刑期，但不得逾三十年
    」。第十條第五項已由原先之「稱性交者，謂左列性侵入
    行為：一、以性器進入他人之性器、肛門或口腔之行為。二
    、以性器以外之其他身體部位或器物進入他人之性器、肛門
    之行為。」，修正為「稱性交者，謂非基於正當目的所為之
    下列性侵入行為：一、以性器進入他人之性器、肛門或口腔
    ，或使之接合之行為。二、以性器以外之其他身體部位或器
    物進入他人之性器、肛門，或使之接合之行為。」。、刑
    法第二百二十二條加重強制性交罪之法定本刑，從修正前『
    處無期徒刑或七年以上有期徒刑』之規定，修正為『處七年
    以上有期徒刑』。第二百二十二條第一項第二款已由原先
    之「對十四歲以下之男女犯之者。」，修正為「對未滿十四
    歲之男女犯之者」，是依上開規定，被告丁○行為後刑法第
    五十一第五款、第十條第五項、第二百二十二條等條文內容
    ，於客觀上均已發生實質上之變更，自應依新修正刑法第二
    條第一項之規定予以比較適用。茲審酌主刑之重輕，依刑法
    第三十三條規定之次序定之，同法第三十五條第一項定有明
    文。是有期徒刑既較無期徒刑為輕，則就被告丁○所犯刑法
    第二百二十二條之罪依法律變更之比較適用原則，修正後之
    數罪併罰，其最高刑度最長不得逾三十年，惟依修正前刑法
    第二百二十二條之規定，其法定最高刑度係無期徒刑，綜其
    全部罪刑之結果而為比較，此部分犯行自以修正後刑法之規
    定較有利於被告丁○，而應整體適用該有利於被告丁○之修
    正後刑法處斷，故而被告丁○所犯犯罪事實(一)（即附表編號
    1.(1)），其中九十五年六月間某日之犯行，自應適用裁判時
    法即民國九十五年七月一日修正施行後刑法第五十一第五款
    、第十條第五項、第二百二十二條等條文，合先敘明，並有
    最高法院九十九年度台上字第三四九號判決意旨可資參照。
二、按『民國八十八年四月二十一日修正前刑法第二百二十四條
    第一項，原規定「對於男女以強暴、脅迫、藥劑、催眠術或
    他法，至使不能抗拒而為猥褻之行為者，處……。」所謂「
    他法」，依當時規定固指類似於強暴、脅迫、藥劑、催眠術
    或與之相當之方法。惟該條文於八十八年四月二十一日修正
    時，已修正為「對於男女以強暴、脅迫、恐嚇、催眠術或其
    他違反其意願之方法，而為猥褻之行為者，處……（修正後
    僅有一項）。」依立法理由說明，係以原條文之「至使不能
    抗拒」，要件過於嚴格，容易造成受侵害者，因為需要「拼
    命抵抗」而致生命或身體方面受更大之傷害，故修正為「違
    反其意願之方法」（即不以「至使不能抗拒」為要件）。則
    修正後所稱其他「違反其意願之方法」，應係指該條所列舉
    之強暴、脅迫、恐嚇、催眠術以外，其他一切違反被害人意
    願之方法，妨害被害人之意思自由者而言，不以類似於所列
    舉之強暴、脅迫、恐嚇、催眠術等相當之其他強制方法，足
    以壓抑被害人之性自主決定權為必要，始符立法本旨』，最
    高法院九十七年度第五次刑事庭會議可資參照。顯見不論強
    制性交或強制猥褻，僅需加害人違反被害人意願而與之性交
    或猥褻行為，不以加害人施加強制方法壓抑被害人之性自主
    決定權以達性交或猥褻之目的為必要。另所謂「性交易」，
    依兒童及少年性交易防制條例第二條規定，係指「有對價之
    性交或猥褻行為」。而所謂「性交」，依刑法第中華民國刑
    法第十條第三項，指「非基於正當目的所為之下列性侵入行
    為：一、以性器進入他人之性器、肛門或口腔，或使之接合
    之行為。二、以性器以外之其他身體部位或器物進入他人之
    性器、肛門，或使之接合之行為」，另所謂「猥褻」，則性
    交以外足以興奮或滿足性慾之一切色情行為而言。
三、是核被告丁○、乙○○、辛○○、庚○○、甲○○、己○○
    所犯如下：
(一)、被告丁○就附表如編號1.(1)(2)(3)(4)(5)所為，均係犯刑法第二
    百二十二條第一項第二款之加重強制性交罪、就附表編號1.
    (6)所為，係犯刑法第二百二十四條之一加重強制猥褻罪；
(二)、被告辛○○（即附表編號4.）、庚○○（即附表編號7.）、
    甲○○（即附表編號8.）、己○○（即附表編號9.）所為，
    均係犯刑法第二百二十七條第一項對未成年人為性交罪。
(三)、被告乙○○媒介Ａ女與庚○○性交易（即附表編號7.、僅媒
    介第一次性交易）、與甲○○性交易（即附表編號8.）、與
    己○○性交易（即附表編號9.）所為，均係犯兒童及少年性
    交易防制條例第二十三條第二項、第一項之意圖營利媒介未
    滿十八歲之人為性交易罪；就如附表編號6.(1)所為，係犯刑
    法第二百二十七條第一項對未成年人性交罪；就如附表編號
    6.(2)所為，係犯刑法第二百二十二條第一項第二款加重強制
    性交罪。
四、被告乙○○與共同被告Ａ母就圖利媒介附表編號7.（僅媒介
    第一次性交易）、8.性交易犯行，被告乙○○與共同被告Ａ
    母及年籍真實姓名均不詳之成年男子「蔡○」就圖利媒介附
    表編號9.之性交易犯行，均有犯意聯絡及行為分擔，應論以
    共同正犯。
五、次按刑法於九十五年七月一日修正施行，基於一罪一罰，以
    實現刑罰公平原則之考量，將包含多數侵害法益行為，但科
    刑上僅論以一罪之連續犯及僅成立實質一罪之常業犯規定刪
    除。為避免流於嚴苛，原可單獨成罪之多數行為，苟依社會
    通念，認為刑罰上予以單純一罪評價，始符合刑罰公平原則
    者，自應僅總括論以一罪；然其範圍必須與修法意旨相契合
    。又集合犯係指犯罪構成要件之行為，依其本質、犯罪目的
    或社會常態觀之，通常具有反覆、繼續之特性，此等反覆、
    繼續實行之行為，於自然意義上雖係數行為，但依社會通念
    ，法律上應僅為一總括之評價，法律乃將之規定為一獨立之
    犯罪類型，而為包括一罪。故犯罪是否為包括一罪之集合犯
    ，客觀上，應斟酌其法律規定之本來意涵、實現該犯罪目的
    之必要手段、社會生活經驗中該犯罪實行常態及社會通念；
    主觀上，則視其是否出於行為人之一次決意，並秉持刑罰公
    平原則等情形，加以判斷（最高法院九十九年度台上字第一
    四八八號判決意旨可資參照）。查本件被告乙○○意圖營利
    而媒介女子從事性交易之行為，係為實現牟利之犯罪目的，
    依吾人生活經驗，其犯罪之實行，固以反覆、繼續為常態，
    然其係先後媒介未滿十八歲之女子從事性交易，犯罪時間不
    短，依社會通念，殊難認以評價為一罪為適當，自不得認僅
    成立集合犯之包括一罪，是認被告乙○○媒介Ａ女與庚○○
    性交易（即附表編號7.、僅媒介第一次性交易）、與甲○○
    性交易（即附表編號8.二次）、與己○○性交易（即附表編
    號9.一次），四次犯行，犯意各別，行為互殊，應予分論併
    罰。
六、被告丁○所為附表編號1.(1)、(2)、(3)、(4)、(5)、(6)犯行；被
    告乙○○所為附表編號6.(1)、(2)犯行及上開圖利媒介未滿十
    八歲之為性交易犯行；被告庚○○所為附表編號7.三次犯行
    ；被告甲○○所為附表編號8.二次犯行，均基於各別犯意，
    行為互殊，均應予分論併罰。
肆、本院撤銷改判及維持原判決之理由
一、撤銷改判部分【原判決關於丁○犯如附表編號1.(1)對十四歲
    以下女子強制性交及定執行刑部分、乙○○犯如附表編號7.
    、8.、9.如附表編號7.、8.、9.圖利使未滿十八歲之人為性
    交及定執行刑部分暨己○○部分）】
(一)、原審以被告丁○、乙○○、己○○上開犯行罪證明確，因予
    以論罪科刑，固非無見，然查：
(1)、就被告丁○所為如附表編號1.(1)對未滿十四歲女子強制性交
    部分，原判決依連續犯之規定論以一罪，容有未洽。
(2)、就被告乙○○媒介Ａ女與庚○○性交易（即附表編號7.、僅
    媒介第一次性交易）、與甲○○性交易（即附表編號8.）、
    與己○○性交易（即附表編號9.）共四次部分，原判決認係
    集合犯，應包括論以一罪，未論以數罪併罰，亦有未洽。
(3)、原審就被告乙○○媒介Ａ女與庚○○性交易（即附表編號7.
    部分）、除媒介第一次性交易已論罪科刑外，另就檢察官其
    餘起訴媒介Ａ女與庚○○性交易部分，未於理由中敘明不另
    為無罪之諭知，亦有未洽。
(4)、量刑係法院就繫屬個案犯罪之整體評價，為事實審法院得依
    職權自由裁量之事項。量刑判斷當否之準據，應就判決之整
    體觀察為綜合考量，不可摭拾其中片段，遽予評斷。刑法第
    五十七條第十款所稱犯罪後之態度，本屬主觀事項，包括行
    為人犯罪後，有無悔悟等情形，尤足以測知其人刑罰適應性
    之強弱。被告在緘默權保障下所為之任意陳述，坦承犯行，
    不惟可節省訴訟勞費，使明案速判，更屬其人格更生之表徵
    ，自可予以科刑上減輕之審酌。但就個案量刑審酌之情狀為
    整體綜合之觀察，苟係以行為人之責任為基礎，並已斟酌刑
    法第五十七條各款所列情狀，包括刑罰目的性之考量、刑事
    政策之取向，以及行為人刑罰感應力之衡量等因素為之觀察
    ，使其刑之量定並未逾越公平正義之精神，客觀上亦不生量
    刑畸重之裁量權濫用，並於理由內敘明同案被告間量刑畸異
    之依據，原判決對被告己○○所犯上開犯行量刑部分，未於
    理由內敘述何以與同案被告辛○○（一次）、庚○○（三次
    ）、甲○○（二次）所犯情節有何不同，遽量處較辛○○、
    庚○○、甲○○為重之刑度，而有裁量權濫用，或客觀上有
    量刑畸重等違反罪刑相當與公平正義之情形，實有未合。
(二)、被告丁○、乙○○、己○○上訴意旨猶均否認有何上開犯行
    ，而指摘原判決不當，雖均無理由，然原判決此部分既有上
    揭可議之處，就此部分即屬無法維持，自應由本院將原判決
    關於丁○犯如附表編號1.(1)對未滿十四歲女子強制性交及定
    執行刑部分、乙○○犯如附表編號7.、8.、9.圖利使未滿十
    八歲之人為性交及定執行刑部分暨己○○部分，均予以撤銷
    改判，以期適法。
(三)、爰審酌被告丁○、乙○○、己○○之犯罪動機、目的、手段
    、對年幼Ａ女之身心健康與人格發展造成重大傷害與陰影，
    所生之危害及犯罪後之態度等一切情狀，就被告丁○犯附表
    編號1.(1)（即民國九十五年六月間某日對Ａ女強制性交一次
    部分）量處有期徒刑七年二月，並於刑之執行前令入相當處
    所，施以治療，其期間至治癒為止，但最長不逾三年、又犯
    附表編號1.(1)（即民國九十五年七月間某日對Ａ女強制性交
    一次部分）量處有期徒刑七年二月。就被告乙○○共同犯如
    附表編號7.、8.、9.圖利使未滿十八歲之人為性交罪，共四
    罪，各量處有期徒刑三年二月，均併科罰金新臺幣貳萬元，
    均諭知罰金如易服勞役，均以新臺幣壹仟元折算壹日之折算
    標準。被告己○○犯附表編號9.對於未滿十四歲女子為性交
    罪，量處有期徒刑三年四月。
(四)、又按刑法修正前，有關犯刑法第二百二十一條、二百二十四
    條之罪施予強制治療，於九十一之一規定，於裁判前應鑑定
    有無施予治療之必要，有施以治療之必要者，得令入相當處
    所，施以治療。期間至治療為止，但最長不得逾三年，治療
    處分之日數，以一日抵有期徒刑或拘役一日，或刑法第四十
    二條第四項裁判所定罰金數額。修正後同條規定改為，「有
    下列情形之一者，得令入相當處所，施以強制治療：一、徒
    刑執行期滿前，於接受輔導或治療後，經鑑定、評估，認有
    再犯之危險者。二、依其他法律規定，於接受身心治療或輔
    導教育後，經鑑定、評估，認有再犯之危險者。治療期間至
    再犯危險顯著降低為止，執行期間應每年鑑定、評估有無停
    止治療之必要」，亦即由刑前治療改為刑後治療，且治療期
    間未予限制，復不能折抵刑期，修正後規定，顯較不利被告
    ，自應適用修正前規定（最高法院九十六年第三次刑事庭會
    議可資參照）。被告丁○經門診鑑定、心理測驗及精神狀態
    檢查後，認再犯性為高程度，可治療性因其強烈否認而下修
    為中低程度，且呈現若干再犯危險因子，日後再犯可能性高
    ，有施以治療之必要，有高雄市立○○醫院九十七年八月十
    一日高市○醫成字第0970000000號函暨所附鑑定書附卷可稽
    （見原審卷(二)第一百四十九頁以下），依上說明，其於民國
    九十五年六月間某日所犯刑法第二百二十二條第一項第二款
    之犯行，自應依刑法修正前第九十一條之一規定，諭知被告
    丁○應於刑之執行前，令入相當處所，施以治療，期間至治
    癒為止，但最長不得逾三年。
二、上訴駁回部分（即丁○所犯如附表編號1.(2)至(5)對未滿十四
    歲之女子強制性交，共四次；如附表編號1.(6)對未滿十四歲
    之女子強制猥褻部分；乙○○所犯如附表編號6.(1)對於未滿
    十四歲女子為性交罪；如附表編號6.(2)對於未滿十四歲女子
    犯強制性交罪；辛○○、庚○○、甲○○部分）
(一)、原審就被告丁○、乙○○、辛○○、庚○○、甲○○上開犯
    行罪證明確，因而適用刑法第二百二十二條第一項第二款、
    第二百二十四條之一、第二百二十七條第一項、第五十一條
    第五款之規定，並審酌被告丁○、辛○○、乙○○、甲○○
    、己○○等人，均為五十至七十餘歲長者，竟不知修德與年
    同高，被告庚○○亦為三十餘歲之成年人，智慮亦屬成熟，
    面對幼女，或與之性交、或猥褻，或違反幼女意願而逞其獸
    慾，戕害三名被害女子身心健康，至深且鉅，被告丁○則性
    侵三名女子次數多達七次，及被告辛○○、庚○○、甲○○
    均無前科，素行良善，犯後均已坦認犯行，態度良好等一切
    情狀，分別量處丁○有期徒刑七年二月（即所犯如附表編號
    1.(2)至(5)對未滿十四歲之女子強制性交，共四次）、有期徒
    刑三年二月（即所犯如附表編號1.(6)對未滿十四歲之女子強
    制猥褻部分）；被告乙○○有期徒刑三年二月（即所犯如附
    表編號6.(1)對於未滿十四歲女子為性交罪）、有期徒刑七年
    二月（即所犯如附表編號6.(2)對於未滿十四歲女子犯強制性
    交罪）；被告辛○○有期徒刑三年；被告庚○○各有期徒刑
    三年；被告甲○○各有期徒刑三年，並就被告庚○○、甲○○部分分別定其應執行刑，被告庚○○應執行有期徒刑三年
    六月，被告甲○○應執行有期徒刑三年四月。經核認事用法
    並無不合，量刑亦稱允當。
(二)、被告丁○、乙○○上訴意旨否認此部分犯行，指摘原判決此
    部分不當，非有理由，均應予駁回，就被告丁○、乙○○部
    分並與上開撤銷改判所處之刑，分別就有期徒刑部分定應執
    行刑如主文第六項、第七項所示。另被告辛○○、庚○○、
    甲○○上訴意旨雖以被告辛○○、庚○○、甲○○犯後態度
    良好，且被告庚○○身體狀況為由，要求援引刑法第五十九
    條規定酌減被告之刑。惟按刑法第五十九條規定犯罪情狀可
    憫恕者，得酌量減輕其刑，固為法院依法得自由裁量之事項
    ，然非漫無限制，必須犯罪另有特殊之原因與環境，在客觀
    上足以引起一般同情，認為即予宣告法定低度刑期尤嫌過重
    者，始有其適用。是為此項裁量減刑時，必須就被告全部犯
    罪情狀予以審酌在客觀上是否有足以引起社會上一般人之同
    情，而可憫恕之情形，始稱適法（最高法院八十八年度台上
    字第六六八三號判決要旨參照）。查被告辛○○、庚○○、
    甲○○犯後於警詢、偵查、原審及本院審理時固均坦承犯行
    ，然此僅能認屬被告犯後之態度，本屬刑法第五十七條科刑
    輕重標準應斟酌之範圍，自難以其坦承犯行作為可憫恕之依
    據，且刑法第五十九條酌量減輕，必於犯罪之情狀顯可憫恕
    時，始得為之，至犯後態度良好僅可為法定刑內從輕科刑之
    標準，不得據為酌量減輕之理由，原判決既未認被告之犯罪
    情狀有何顯可憫恕之處，被告上訴意旨所為應依刑法第五十
    九條酌量減輕其刑之主張，要屬無據。另被告庚○○之身體
    狀況不佳並非其犯罪之原因，則其罹患疾病與犯罪情狀有否
    可憫恕之處，並無關聯。再者被告辛○○、庚○○、甲○○
    對年幼Ａ女為性交行為、對年幼Ａ女之身心健康與人格發展
    造成重大傷害與陰影，造成Ａ女無法彌補之傷痛，價值觀念
    之偏差，衡其犯罪情狀顯無可憫之處，自無從援引刑法第五
    十九條酌減其刑。
(三)、又按刑罰之量定，固屬法院自由裁量之職權行使，惟刑事審
    判之量刑，在於實現刑罰權之分配的正義，故法院對科刑判
    決之被告量刑，應符合罪刑相當原則，使罰當其罪，以契合
    人民之法律感情。此所以刑法第五十七條明定科刑時應審酌
    一切情狀，尤應注意該條所列各款情形，以為科刑輕重之標
    準。又刑之量定首在矯治、改善行為人反社會危險性，因此
    科刑時除應注意審酌該條第九款犯罪所生之客觀影響外，對
    於其餘依據主觀主義及防衛社會之精神所釐訂行為人主觀上
    之犯罪動機、犯罪時所受之刺激等項，仍應特別加以審酌，
    而被告丁○、乙○○、辛○○、庚○○、甲○○上開犯行，
    原判決分別量處上開刑度，實無違一般人民之法律感情，量
    刑與被告之罪責亦未失衡，足認符合罪刑相當原則。是被告
    辛○○、庚○○、甲○○請求從輕量刑及依刑法第五十九條
    酌減其刑，因而指摘原判決不當，均為無理由，均應予駁回
    。
乙、不另為無罪部分（即被告乙○○被訴附表編號7.媒介Ａ女與
    庚○○第二次及第三次性交易部分）
一、公訴意旨略以：被告乙○○介紹庚○○與Ａ女母認識後，庚○○即於九十六年九月間，每約隔二日，自行打電話予Ａ母
    ，表達欲與Ａ女性交易之意思，Ａ母即命Ａ女騎腳踏車前往
    庚○○位於臺南縣新營市○○路二十三號住處，在Ａ女並未
    表明不願意之情形下，庚○○即基於與未滿十四歲女子性交
    之不確定故意，在上址住處房間內，將性器官置於Ａ女嘴中
    或以手指及性器官進入Ａ女陰道內性交，以此方式與Ａ女性
    交二次（即除第一次性交易外），事畢均交付八百元予Ａ母
    ，因認被告乙○○與Ａ母共同涉犯兒童及少年性交易防制條
    例第二十三條第二項、第一項之圖利使未滿十八歲之人性交
    罪嫌云云。
二、公訴意旨上開所認，無非以Ａ女於警詢及偵查中之指訴及證
    人Ａ母於偵查中證述指訴等資為論據。訊據被告乙○○堅詞
    否認上開犯行，辯稱：伊沒有介紹云云。
三、按犯罪事實應依證據認定之，無證據不得推定其犯罪事實；
    又不能證明被告犯罪者，應諭知無罪之判決；又按被告或共
    犯之自白，不得作為有罪判決之唯一證據，仍應調查其他必
    要之證據，以察其是否與事實相符；刑事訴訟法第154條第2
    項、第301條第1項、第156條第2項，分別定有明文。又認定
    犯罪事實所憑證據，客觀上須於一般人不致有所懷疑，而確
    信其為真實程度者，始得據為有罪認定，若未達此一程度，
    而有合理懷疑存在時，即無從為有罪認定；又認定不利於被
    告之事實須依積極證據，苟積極證據不足以認定不利於被告
    之事實時，即應為有利被告之認定，更不必有何有利之證據
    ，最高法院著有76年臺上字第4986號、30年上字第816號判
    例在案。且檢察官就被告犯罪事實，應負舉證責任，並指出
    證明之方法。刑事訴訟法第161條第一項亦定有明文。因此
    被告並無自證無罪之義務，此乃無罪推定之原則。是以何項
    卷證資料有利於被告或不利於被告，應由擔任公訴角色之檢
    察官盡其舉證之義務，此乃上開法條規定公訴人於刑事訴訟
    程序進行中應盡之法定義務。故最高法院著有92年台上字第
    128號判例，闡明「刑事訴訟法第一百六十一條已於民國九
    十一年二月八日修正公布，其第一項規定：檢察官就被告犯
    罪事實，應負舉證責任，並指出證明之方法。因此，檢察官
    對於起訴之犯罪事實，應負提出證據及說服之實質舉證責任
    。倘其所提出之證據，不足為被告有罪之積極證明，或其指
    出證明之方法，無從說服法院以形成被告有罪之心證，基於
    無罪推定之原則，自應為被告無罪判決之諭知」之意旨甚明
    。
四、經查：
(一)、證人Ａ女於偵查中證述：「（你與庚○○發生性交易的經過
    ，共發生過幾次？時間與地點？）發生過三、四次，時間是
    我國二上學期，地點都在庚○○家裡，有二次是我自己騎腳
    踏車過去，第一次是乙○○開車帶我過去，第二次跟第三次
    是庚○○聯絡媽媽的手機，媽媽叫我自己騎腳踏車過去，第
    一次的時間就是乙○○帶我跟我媽媽去庚○○家的時候，乙○○跟庚○○說可以跟我性交易，我有聽到。前三次他都有
    把性器官插入我的性器官內，並有射精，第四次因為我有反
    抗他，所以沒有成功。」（見偵(二)卷第一百三十九頁）。
(二)、證人Ａ女於審理中證述：「（庚○○是何人介紹給你認識的
    ？）現在在發言台的乙○○」、「（是何人叫你去庚○○的
    住處的？第一次是乙○○開車帶我去的，庚○○給我一千元
    」、「（你之前說庚○○交給你八百元？）應該是」等語（
    見原審卷(三)第八八頁、八九頁）。
(三)、又另同案被告庚○○於偵查中就與被告Ａ母及Ａ女認識之過
    程，雖供述：「（你是否認識Ａ母，也就是胖子？）認識，
    他是老芋仔（按指被告乙○○）帶去我那邊認識的」、「（
    Ａ母的女兒也就是Ａ女都是怎麼去你家的？）從老芋仔那邊
    過來的，我想第一次應該是老芋仔載他們過來的，第二次跟
    第三次就是他媽媽，也是就胖子載他過來，但是我都只有看
    到女生從門口進來，沒看到他怎麼來的」、「（Ａ女第一次
    跟你發生性關係時，Ａ母是不是也在場？）第一次就是老芋
    仔（指乙○○）帶胖子跟他女兒一起過來，那個胖子自己說
    他女兒有在賺的」（見偵(二)第七十、七十一頁）等語。
(四)、再者被告乙○○在同案被告庚○○與Ａ女性交易三次中，是
    否每次均參與媒介。依Ａ母於偵查中證述：我總共跟乙○○
    去四次等語（見偵(二)卷第一百七十一頁）；及於準備程序中
    供述：庚○○曾經拿一次五百元，第二次六百元，第三次一
    千元，但是這三次乙○○都從中抽三百元等語，Ａ母雖指證
    被告乙○○每次均參與媒介，然對照Ａ女於偵查中證述：「
    （你與庚○○發生性交易的經過，共發生過幾次？時間與地
    點？）發生過三、四次，時間是我國二上學期，地點都在庚○○家裡，有二次是我自己騎腳踏車過去，第一次是乙○○
    開車帶我過去，第二次跟第三次是庚○○聯絡媽媽的手機，
    媽媽叫我自己騎腳踏車過去．．．」等語，及同案被告庚○○於偵查中供述：「我只有跟他（按指Ａ女）發生過三次，
    我記得時間都是九十六年九月那段時間，三次都差不多是九
    月份上旬，都在晚上快十點時候，我之前會打電話給那個女
    生胖子，他就是跟我發生關係那個女生的媽媽．．．」等語
    （見偵(二)卷第七十一頁），Ａ母此部分指證顯有違誤，且又
    無其他證據證明被告乙○○於同案被告庚○○第二、三次與
    Ａ女性交易時，仍負責開車接送Ａ女，是認被告乙○○在同
    案被告庚○○與Ａ女性交易中，僅有第一次Ａ女與同案被告
    庚○○性交易之媒介行為。此外，復查媒介Ａ女第二次、第
    三次與庚○○性交易之行為，並無積極證據足資認定係被告
    乙○○與Ａ母共同所為，被告乙○○此部分犯行自屬不能證
    明。
五、綜上所述，公訴人起訴所舉證據，無法證明被告乙○○確有
    媒介Ａ女第二次、第三次與庚○○性交易之行為。依上論述
    ，本件被告乙○○被訴此部分犯行，尚屬不能證明。惟公訴
    人認此部分與上開論罪部分，為集合犯，有包括一罪關係，
    爰不另為無罪諭知，併此敘明。
丙、無罪部分
一、公訴意旨略以：
(一)、乙○○分別基於強制性交之犯意，於Ｂ女就讀國小三年級下
    學期即九十六年一月至七月間時，在臺南縣新營市○○路三
    百五十六巷七十三號住處，以其性器官進入Ｂ女陰道內性交
    ，以此方式對Ｂ女另行強制性交一次，事畢均交付五百元予
    Ａ母。
(二)、乙○○再基於強制猥褻犯意，於Ｃ女就讀國小年級上學期即
    九十六年七月至十二月間某日，在上址住處，用手撫摸、性
    器官磨蹭之方式，對Ｃ女為強制猥褻行為一次，事畢交付不
    詳數額金錢予Ａ母。
(三)、因認乙○○分別涉犯刑法第二百二十二條第一項第二款加重
    強制性交罪，及同法第二百二十四條之一加重強制猥褻罪。
二、公訴意旨上開所認，(一)部分無非以Ｂ女於偵查中指訴等資為
    論據，(二)部分無非以Ｃ女之指訴等資為論據。訊據被告乙○○堅詞否認對Ｂ女強制性交，及對Ｃ女強制猥褻。
三、按犯罪事實應依證據認定之，無證據不得認定犯罪事實；又
    不能證明被告犯罪者，應諭知無罪之判決；刑事訴訟法第一
    百五十四條第二項、第三百零一條第一項分別定有明文。又
    所謂犯罪事實之證據，係指足以認定被告確有犯罪行為之積
    極證據而言，該項證據且須適合被告犯罪事實之認定，始得
    採為斷罪資料，有最高法院二十九年上字第三一０五號、五
    十三年台上字第二七五０號判例足資參照。復認定不利於被
    告之事實，須依積極證據，苟積極證據不足為不利於被告事
    實之認定時，即應為有利於被告之認定，更不必有何有利之
    證據。再事實之認定，應憑證據，如未能發現相當證據，或
    證據不足以證明，自不能以推測或擬制之方法，為裁判基礎
    ，最高法院三十年上字第八一六號、四十年台上字第八六號
    判例亦可參照。又刑事訴訟法第一百六十一條已於九十一年
    二月八日修正公佈，其第一項規定：檢察官就被告犯罪事實
    ，應負舉證責任，並指出證明之方法。因此，檢察官對於起
    訴之犯罪事實，應負提出證據及說服之實質舉證責任。倘其
    所提出之證據，不足為被告有罪之積極證明，或其指出證明
    之方法，無從說服法院以形成被告有罪之心證，基於無罪推
    定之原則，自應為被告無罪判決之諭知，最高法院九十二年
    台上字第一二八號著有判例可參。
四、經查：
(一)、就被告乙○○涉嫌對Ｂ女另犯強制性交部分：Ｂ女於偵查中
    固指訴遭強制性交二次，然由Ｂ女於警局指稱：「（警方與
    社工陪同你至本分局偵訊室查看一男子，該人你是否認識？
    ）認識」、「（你是如何認識他的？）他是媽媽的朋友，我
    有在新營市文化中心看到他和媽媽在一起」、「（該人係乙○○，他有無欺負你？）我只有一次和他出去，有一天晚上
    ，正確時間我不是很清楚，他開白色車子載我到他家，他叫
    我進去他房間，他脫掉我的衣服和褲子後，他脫掉自己的衣
    褲，．．．他用尿尿的地方弄我尿尿的地方，我尿尿的地方
    會痛，我有跟他說不要，他還是一直弄我」等語（見警卷第
    一百七十五頁），前後指稱遭強制性交次數顯然有異。況且
    如前所述，依Ａ母於偵查證述，Ｂ女與被告乙○○外出次數
    僅有一次，此外，亦無其他證據證明被告乙○○除前開已論
    罪科刑該次外，尚有另外一次對Ｂ女實施強制性交之犯行，
    此部分公訴人所提之證據不足證明被告乙○○犯罪，依法自
    應為無罪之諭知。
(二)、就被告乙○○涉嫌對Ｃ女另犯強制猥褻部分：
(1)、Ｃ女於審理及警詢時固指證被告乙○○對其強制猥褻，並為
    如下證言，於審理中證稱：「（是否有看過坐在發言台這個
    人（乙○○）？）有」、「（坐在發言台這個人有無欺負過
    你？）有」、「（坐在發言台這個人是如何欺負你的？）證
    人Ｃ女未答」、「（是否記得他欺負你的時間？）不記得」
    、「（是否記得他是在何處欺負你的？）不記得」、「（坐
    在發言台這個人有無用手摸你尿尿的地方？）沒有」、「（
    坐在發言台這個人有無用他的小鳥碰你尿尿的地方？）有」
    、「（他欺負你之後，有無拿錢給你？）沒有」、「（他用
    你的時候，你有無說不要？）忘記了」、「（他親你的時候
    ，跟他用尿尿的地方弄你尿尿的地方時，你有無推他？或是
    說不要？）不記得」；於警局證稱：「（該人係乙○○，他
    有無欺負你？）他有欺負我一次，某天晚上，他和媽媽講電
    話後，他開車來載我去他家，他有脫掉我的衣服，他也有脫
    掉他的衣褲後，用他的手摸我的身體，還有尿尿的地方，我
    有看到他的小鳥，他用他的小鳥用我尿尿的地方，我會痛痛
    的，沒有流血」等語（見警卷第二百零七頁）。
(2)、惟徵諸Ａ母於審理中證述：「（你有三個女兒，乙○○有無
    跟你三個女兒發生性交？老大、老三都有，但是老二我不知
    道有沒有。因為他帶我跟我老三去南鯤鯓，我在車上看到他
    摸我老三的胸部及以性器官插入」、「（你說看到老三的那
    次，是在車上看到的？）我的意思是說乙○○有在車上摸我
    老三的胸部及性器官」等語，足見Ａ母所述犯罪地點與Ｃ女
    指訴，顯不相同。又Ａ母於準備程序中雖陳稱：我三女兒有
    跟我說乙○○有摸他胸部一次，乙○○給他二百元，但三女
    兒並沒有把錢拿回來給我等語，然就被告乙○○有無猥褻Ｃ
    女等情，Ａ母亦係聽聞自Ｃ女，並非親眼目睹，且由Ａ母之
    證詞，亦無法證明Ｃ女曾與被告乙○○單獨外出過，或曾轉
    交被告乙○○交付之現款等等事實，足以佐證Ｃ女指訴為真
    ，是僅憑Ｃ女片面指訴，尚無法使本院產生被告乙○○於公
    訴人所指犯罪時間、地點，對Ｃ女強行猥褻之確信，依法亦
    應其無罪之諭知。
五、綜上所述，公訴人所舉證據尚無法認定被告乙○○對Ｂ女另
    犯強制性交及對Ｃ女另犯強制猥褻之犯行，檢察官上訴理由
    ，猶執上開陳詞一再論述證人Ｂ女於偵查中、Ｃ女於警詢較
    為可採，而犯有上開罪嫌，然查此部分無其他補強證據以佐
    證其真實性，自難憑證人Ｂ女、Ｃ女等有瑕疵之供述，作為
    被告有罪之唯一證據。檢察官所舉證據及法院依法定職權調
    查所得之證據，尚未達於通常一般人均不致有所懷疑之程度
    ，被告所辯並無上開犯行，尚堪採信，此外復查無其他積極
    證據足資證明被告乙○○確有對Ｂ女另犯強制性交及對Ｃ女
    另犯強制猥褻之犯行，應認為不能證明被告犯罪，尚難以臆
    測或假設性之推論，遽以認定被告犯罪。是原審據以為被告
    無罪之諭知，本院經核原判決認事用法俱無不合，檢察官上
    訴意旨稱原判決認定事實及適用法律違誤，指摘原判決不當
    ，為無理由，應予駁回其上訴。
丁、公訴不受理部分（即丙○○部分）
壹、公訴意旨略以：
一、緣Ａ母圖利媒介Ａ女與被告丙○○性交易；及圖利容留Ｂ女
    、Ｃ女與丙○○性交易：
(一)、Ａ母於九十五年九月間某日及同年十月間某日，媒介Ａ女與
    丙○○為性交易，並命Ａ女單獨騎車前往臺南縣○○鄉二甲
    村廢棄瓦窯。丙○○見Ａ女到來，明知Ａ女未滿十四歲，先
    後均基於與之性交之犯意，以性器官插入Ａ女陰道方式，二
    次性交得逞，事後將性交易對價每次各約一千元交予Ａ女轉
    交Ａ母（即附表編號2.(1)）。
(二)、Ａ母於Ｂ女國小三年級、Ｃ女國小二年級時（約九十六年間
    ），聯絡丙○○至前述「○○大旅社五０三室」，即媒介、
    容留Ｂ女及Ｃ女與丙○○在該房間內進行性交易，而丙○○
    明知Ｂ女及Ｃ女均未滿十四歲，且均表明不願意，仍基於強
    制性交之犯意，以性器官插入Ｂ女陰道內，強制性交得逞；
    又另基於強制猥褻之犯意，強行親吻Ｃ女陰部，並以性器官
    碰觸Ｃ女陰部，事後將性交易對價約五百元直接交予Ａ母（
    即附表編號2.(2)(3)）。
二、又Ａ母圖利媒介、圖利強制使Ａ女與林○○為性交易；又圖
    利媒介Ａ女與辛○○、胡○○為性交易；被告丙○○媒介Ａ
    女與林○○、辛○○、胡○○為性交易：
(一)、Ａ母於媒介未滿十八歲之Ａ女為性交易之犯意範圍內與丙○○共謀，透過丙○○介紹男客，丙○○即基於使Ａ女為性交
    之集合犯意，媒介林○○、辛○○及胡○○，詳情如下。
(二)、九十六年年初某四日，均先由丙○○依次與林○○聯絡好性
    交易地點（即第一、四次約定在臺南縣○○鄉○○向幹八十
    九左三，第三次約定在臺南○○鄉二鎮幹八支九號，第二次
    約定在臺南縣○○鄉○○路三百十七號），再由Ａ母轉告Ａ
    女，而共同媒介之，惟因Ａ女拒絕，Ａ母乃恫嚇稱：將施加
    責罰、不讓Ａ女回家，使Ａ女心生畏懼，不得已於第一、三
    、四次交易時，由丙○○乘騎之車號H5T－000號機車搭載Ａ
    女至前述地點，而林○○明知Ａ女未滿十四歲，仍分別基於
    與之性交之犯意，前後共四次，在前述地點，親吻Ａ女胸部
    及陰部，並以手及性器官插入Ａ女陰道，性交得逞。事後，
    將其中三次性交易對價，每次約五百元，交予Ａ女轉交Ａ母
    ，另一次則直接交予Ａ母（即附表編號3.）。
(三)、九十六年六月間某日，丙○○先與辛○○聯絡要載一名女子
    前往進行性交易，再由Ａ母告知Ａ女前往交易。嗣丙○○即
    騎乘車號H5T－000號機車搭載Ａ女至臺南縣官田鄉○○路○
    段八十三巷三十九弄九十三號，而辛○○明知Ａ女未滿十四
    歲，仍基於性交之犯意，以性器官插入Ａ女陰道，性交得逞
    。事後，將性交易對價約一千元，交予Ａ女轉交Ａ母（即附
    表編號4.）。
(四)、九十六年十月間某日，由丙○○先向胡○○表示將載一名女
    子前往進行性交易，嗣即騎乘車號H5T－000號機車搭載Ａ女
    至臺南縣官田鄉○○村○○五號，而胡○○乃基於猥褻之犯
    意，撫摸Ａ女胸部。事後，將性交易對價三百元，交予Ａ女
    轉交Ａ母（即附表編號5.）。
三、因認丙○○犯有兒童及少年性交易防制條例第二十三條第一
    項之媒介未滿十八歲之人為性交易罪、刑法第二百二十二條
    加重強制性交罪、第二百二十四條之一加重強制猥褻罪之罪
    嫌云云。
貳、按被告死亡者，法院應諭知不受理之判決，刑事訴訟法第三
    百零三條第五款定有明文。
參、查本件被告丙○○業於本院辯論終結後之九十九年四月一日
    死亡，有臺灣臺南地方法院檢察署相驗屍體證明書一紙在卷
    可稽。原審以被告罪證明確，因予論處罪刑，固非無見，然
    被告丙○○已死亡，原審未及審酌上情，遽為實體判決，自
    有未合，依前開法條規定，應由本院就丙○○部分予以撤銷
    ，另就丙○○為諭知不受理之判決。
戊、適用之法律
一、刑事訴訟法第368條、第369條第1項前段、第364條、第299
    條第1項前段、第303條第5款。
二、刑法第2條第1項、第11條、第28條、修正前、後第222條第1
    項第2款、第42條第3項、修正後第51條第5款、修正前第91
    條之1。
三、兒童及少年性交易防制條例第23條第2項、第1項。
本案經檢察官張太龍到庭執行職務。
中    華    民    國    99    年    4     月    7     日
                  刑事第四庭    審判長法  官  吳志誠
                                      法  官  羅心芳
                                      法  官  吳森豐
以上正本證明與原本無異。
如不服本判決應於收受送達後10日內向本院提出上訴書狀，其未
敘述上訴理由者，並得於提起上訴後10日內向本院補提理由書（
均須按他造當事人之人數附繕本）「切勿逕送上級法院」。
                                      書記官  岑  玢
中    華    民    國    99    年    4     月    14    日
附錄本案論罪科刑法條全文
兒童及少年性交易防制條例第23條：
引誘、容留、媒介、協助或以他法，使未滿十八歲之人為性交易
者，處一年以上7年以下有期徒刑，得併科新臺幣3百萬元以下罰
金。以詐術犯之者，亦同。
意圖營利而犯前項之罪者，處3年以上10年以下有期徒刑，併科
新臺幣5百萬元以下罰金。
媒介、收受、藏匿前2項被害人或使之隱避者，處1年以上7年以
下有期徒刑，得併科新臺幣3百萬元以下罰金。
前項收受、藏匿行為之媒介者，亦同。
前4項之未遂犯罰之。
兒童及少年性交易防制條例第24條：
以強暴、脅迫、恐嚇、監控、藥劑、催眠術或其他違反本人意願
之方法，使未滿十八歲之人為性交易者，處7年以上有期徒刑，
得併科新臺幣7百萬元以下罰金。
意圖營利而犯前項之罪者，處10年以上有期徒刑，併科新臺幣1
千萬元以下罰金。
媒介、收受、藏匿前二項被害人或使之隱避者，處3年以上10年
以下有期徒刑，得併科新臺幣5百萬元以下罰金。
前項收受、藏匿行為之媒介者，亦同。
前4項之未遂犯罰之。
修正後中華民國刑法第222條第1項第2款：
（加重強制性交罪）
犯前條之罪而有下列情形之一者，處7年以上有期徒刑：
二、對未滿十四歲之男女犯之者。
中華民國刑法第224條之1：
（加重強制猥褻罪）
犯前條之罪而有第222條第1項各款情形之一者，處3年以上10年
以下有期徒刑。
中華民國刑法第227條：
（未成年人）
對於未滿十四歲之男女為性交者，處3年以上10年以下有期徒刑
。
對於未滿十四歲之男女為猥褻之行為者，處6個月以上5年以下有
期徒刑。
對於十四歲以上未滿十六歲之男女為性交者，處7年以下有期徒
刑。
對於十四歲以上未滿十六歲之男女為猥褻之行為者，處3年以下
有期徒刑。
第1項、第3項之未遂犯罰之。
附表
┌──┬───┬───┬───┬────┬─────┬──────┬──────┬────┐
│編號│性侵害│媒介、│被害人│ 時  間 │  地  點  │ 性侵害手段 │性侵害次數  │性侵害行│
│    │行為人│使為性│      │        │          │            │及所犯法條  │為人各罪│
│    │      │交易之│      │        │          │            │            │宣告刑  │
│    │      │人    │      │        │          │            │            │        │
├──┼───┼───┼───┼────┼─────┼──────┼──────┼────┤
│1.(1)│丁○  │A母   │2583-9│95年6月 │臺南縣不知│在A女已表明 │共2次。     │有期徒刑│
│    │      │      │615(以│間某日一│名汽車旅館│不願意，甚或│均觸犯修正後│7年2月，│
│    │      │      │下簡稱│次      │          │以行動推開許│刑法第222 第│並於刑之│
│    │      │      │A女)  │        │          │源情況下，仍│1項第2款之罪│執行前令│
│    │      │      │      │        │          │以身體壓住A │。          │入相當處│
│    │      │      │      │        │          │女，並以性器│            │所，施以│
│    │      │      │      │        │          │官插入A女陰 │            │治療，其│
│    │      │      │      │        │          │道內，強制性│            │期間至治│
│    │      │      │      │        │          │交得逞。每次│            │癒為止，│
│    │      │      │      │        │          │均交付數百元│            │但最長不│
│    │      │      │      │        │          │予A女。     │            │逾參年。│
│    │      │      │      ├────┤          │            │            ├────┤
│    │      │      │      │95年7月 │          │            │            │有期徒刑│
│    │      │      │      │間某日一│          │            │            │7月2月  │
│    │      │      │      │次      │          │            │            │        │
├──┤      │      │      ├────┼─────┤            ├──────┼────┤
│1.(2)│      │      │      │95年9月 │臺南縣新營│            │共1次。     │有期徒刑│
│    │      │      │      │以後某日│市○○路69│            │觸犯1次刑法 │7年2月  │
│    │      │      │      │        │3巷40號「 │            │第222第1項第│        │
│    │      │      │      │        │○○○汽車│            │2款之罪。   │        │
│    │      │      │      │        │旅館」    │            │            │        │
│    │      │      │      │        │          │            │            │        │
├──┼───┼───┼───┼────┼─────┼──────┼──────┼────┤
│1.(3)│丁○  │A母   │A女   │96年間某│臺南縣新營│在A女已表明 │對A女犯1次。│有期徒刑│
│    │      │      │      │日      │市○○路69│不願意情況下│觸犯刑法第22│7年2月  │
│    │      │      │      │        │3巷40號「 │，仍以性器官│2條第1項第2 │        │
│    │      │      │      │        │○○○汽車│插入A女陰道 │款之罪。    │        │
│    │      │      │      │        │旅館」    │內，強制性交│            │        │
│    │      │      │      │        │          │得逞。事畢，│            │        │
│    │      │      │      │        │          │交付約800元 │            │        │
│    │      │      │      │        │          │予A女，由A女│            │        │
│    │      │      │      │        │          │轉交予3583-9│            │        │
│    │      │      │      │        │          │615A。      │            │        │
├──┤      │      ├───┤        │          ├──────┼──────┼────┤
│1.(4)│      │      │3583-9│        │          │在B女已表明 │對B女犯1次。│有期徒刑│
│    │      │      │616(以│        │          │不願意，並以│觸犯刑法第22│7年2月  │
│    │      │      │下簡稱│        │          │行動推開丁○│2條第1項第2 │        │
│    │      │      │B女)  │        │          │情況下，仍以│款之罪。    │        │
│    │      │      │      │        │          │性器官插入B │            │        │
│    │      │      │      │        │          │女陰道內，強│            │        │
│    │      │      │      │        │          │制性交得逞。│            │        │
├──┼───┼───┼───┼────┼─────┼──────┼──────┼────┤
│1.(5)│丁○  │A母   │B女   │96年10月│臺南縣新營│脫B女衣服， │對B女犯1次。│有期徒刑│
│    │      │      │      │間某日  │市○○路15│在B女以行動 │觸犯刑法第22│7年2月  │
│    │      │      │      │        │3之2號「○│推開丁○情況│2條第1項第2 │        │
│    │      │      │      │        │○大旅社50│下，仍以性器│款之罪。    │        │
│    │      │      │      │        │3室」     │官插入B女陰 │            │        │
│    │      │      │      │        │          │道內，強制性│            │        │
│    │      │      │      │        │          │交得逞。事畢│            │        │
│    │      │      │      │        │          │，交付約500 │            │        │
│    │      │      │      │        │          │元予B女，由B│            │        │
│    │      │      │      │        │          │女轉交3583-9│            │        │
│    │      │      │      │        │          │615A。      │            │        │
├──┤      │      ├───┤        │          ├──────┼──────┼────┤
│1.(6)│      │      │3583-9│        │          │脫C女衣服， │對C女犯1次。│有期徒刑│
│    │      │      │617(以│        │          │在C女已表明 │觸犯刑法第22│3年2月  │
│    │      │      │下簡稱│        │          │不願意，仍以│4條之1之罪。│        │
│    │      │      │C女)  │        │          │手及性器官碰│            │        │
│    │      │      │      │        │          │觸C女陰道， │            │        │
│    │      │      │      │        │          │強制猥褻得逞│            │        │
│    │      │      │      │        │          │。事畢，交付│            │        │
│    │      │      │      │        │          │約50元予C女 │            │        │
│    │      │      │      │        │          │。          │            │        │
├──┼───┼───┼───┼────┼─────┼──────┼──────┼────┤
│2.(1)│丙○○│A母   │A女   │95年9月 │臺南縣○○│以性器官插入│共2次。     │        │
│    │      │      │      │某日及95│鄉○○村○│○○○道，性│觸犯2次刑法 │        │
│    │      │      │      │年10月間│棄瓦窯    │交得逞。每次│第227條第1項│        │
│    │      │      │      │某日    │          │事畢，各交付│之罪＜變更起│        │
│    │      │      │      │        │          │約1000元予A │訴法條＞    │        │
│    │      │      │      │        │          │女，由A女轉 │            │        │
│    │      │      │      │        │          │交0000-0000A│            │        │
├──┼───┼───┼───┼────┼─────┼──────┼──────┼────┤  
│2.(2)│丙○○│A母   │B女   │B女讀國 │臺南縣新營│在B女已表明 │對B女犯1次。│        │
│    │      │      │      │小3年級 │市○○路15│不願意，並出│觸犯刑法第22│        │
│    │      │      │      │、C女讀 │3之2號「○│手推丙○○情│2條第1項第2 │        │
│    │      │      │      │國小2年 │○大旅社50│況下，仍以性│款之罪      │        │
│    │      │      │      │級時（即│3室」     │器官插入B女 │            │        │
│    │      │      │      │96年間某│          │陰道內，強制│            │        │
│    │      │      │      │日）    │          │性交得逞。  │            │        │
├──┤      │      ├───┤        │          ├──────┼──────┼────┤
│2.(3)│      │      │C女   │        │          │在C女已表明 │對C女犯1次。│        │
│    │      │      │      │        │          │不願意情況下│觸犯刑法第22│        │
│    │      │      │      │        │          │，仍強行親吻│4條之1之罪。│        │
│    │      │      │      │        │          │C女陰部，並 │            │        │
│    │      │      │      │        │          │以性器官碰觸│            │        │
│    │      │      │      │        │          │C女陰部，強 │            │        │
│    │      │      │      │        │          │制猥褻得逞。│            │        │
├──┼───┼───┼───┼────┼─────┼──────┼──────┼────┤
│3.  │林○○│A母   │A女   │96年年初│臺南縣○○│親A女胸部及 │共4次。     │        │
│    │      │丙○○│      │起某4日 │鄉二甲村廢│陰部，並以手│觸犯4次刑法 │        │
│    │      │      │      │        │棄瓦窯及臺│及性器官插入│第227條第1項│        │
│    │      │      │      │        │南縣○○鄉│○○○道，性│之罪。      │        │
│    │      │      │      │        │民權路317 │交得逞。事畢│            │        │
│    │      │      │      │        │號住處    │，其中3次均 │            │        │
│    │      │      │      │        │          │各交付500元 │            │        │
│    │      │      │      │        │          │予A女轉交358│            │        │
│    │      │      │      │        │          │3-9615A，另1│            │        │
│    │      │      │      │        │          │次直接交500 │            │        │
│    │      │      │      │        │          │元予0000-000│            │        │
│    │      │      │      │        │          │5A。        │            │        │
├──┼───┼───┼───┼────┼─────┼──────┼──────┼────┤
│4.  │辛○○│A母   │A女   │96年6月 │臺南縣官田│以性器官插入│共1次。     │有期徒刑│
│    │      │丙○○│      │間某日  │鄉○○路2 │A女陰道內， │觸犯刑法第22│3年     │
│    │      │      │      │        │段83巷39弄│性交得逞。事│7條第1項之罪│        │
│    │      │      │      │        │93號      │畢，交付1000│。          │        │
│    │      │      │      │        │          │元予丙○○。│            │        │
├──┼───┼───┼───┼────┼─────┼──────┼──────┼────┤
│5.  │胡○○│A母   │A女   │96年10月│臺南縣官田│撫摸A女胸部 │共1次。     │        │
│    │      │丙○○│      │間某日  │鄉○○村○│，猥褻得逞。│觸犯刑法第22│        │
│    │      │      │      │        │○5號     │事畢，交付30│7條第2項之罪│        │
│    │      │      │      │        │          │0元予A女轉交│。          │        │
│    │      │      │      │        │          │0000-0000A。│            │        │
│    │      │      │      │        │          │            │            │        │
├──┼───┼───┼───┼────┼─────┼──────┼──────┼────┤
│6.(1)│乙○○│A母   │A女   │96年9月 │臺南縣新營│以性器官插入│共1次。     │有期徒刑│
│    │      │      │      │25日前後│市○○路35│A女陰道，性 │觸犯刑法第22│3年2月  │
│    │      │      │      │某日    │6巷73號   │交得逞。事畢│7條第1項之罪│        │
│    │      │      │      │        │          │，交付800元 │。          │        │
│    │      │      │      │        │          │予A女轉交358│            │        │
│    │      │      │      │        │          │3-9615A。   │            │        │
├──┼───┼───┼───┼────┼─────┼──────┼──────┼────┤
│6.(2)│乙○○│A母   │B女   │B女國小 │臺南縣新營│在B女已表明 │共1次。     │有期徒刑│
│    │      │      │      │3年級時 │市○○路35│不願意情況下│觸犯刑法第  │7年2月  │
│    │      │      │      │（即約96│6巷73號   │，仍親吻B 女│222條第1項第│        │
│    │      │      │      │年間某日│          │胸部，及以性│2款之罪     │        │
│    │      │      │      │）      │          │器官及手插入│            │        │
│    │      │      │      │        │          │B女陰道內， │            │        │
│    │      │      │      │        │          │強制性交得逞│            │        │
│    │      │      │      │        │          │。事畢，交付│            │        │
│    │      │      │      │        │          │約500元予B女│            │        │
│    │      │      │      │        │          │，轉交3583-9│            │        │
│    │      │      │      │        │          │615A。      │            │        │
├──┼───┼───┼───┼────┼─────┼──────┼──────┼────┤
│7.  │庚○○│A母   │A女   │96.09間 │臺南縣新營│以性器官插入│共3次。     │各為有期│
│    │      │乙○○│      │某3日   │市○○路23│A女口腔及陰 │觸犯3次刑法 │徒刑3年 │
│    │      │（僅媒│      │        │號        │道內，性交得│第227條第1項│        │
│    │      │介第1 │      │        │          │逞。事畢，每│之罪。      │        │
│    │      │次性交│      │        │          │次均交付800 │            │        │
│    │      │易）  │      │        │          │元予0000-000│            │        │
│    │      │      │      │        │          │5A。        │            │        │
│    │      │      │      │        │          │            │            │        │
├──┼───┼───┼───┼────┼─────┼──────┼──────┼────┤
│8.  │甲○○│A母   │A女   │96年10間│臺南縣北門│以性器官插入│共2次。     │各為有期│
│    │      │乙○○│      │某2日   │鄉○○村68│A女陰道內， │觸犯2次刑法 │徒刑3年 │
│    │      │      │      │        │6號       │性交得逞。事│第227條第1項│        │
│    │      │      │      │        │          │畢，先後交付│之罪。      │        │
│    │      │      │      │        │          │900元及1000 │            │        │
│    │      │      │      │        │          │元予A女，轉 │            │        │
│    │      │      │      │        │          │交0000-0000A│            │        │
│    │      │      │      │        │          │，0000-0000A│            │        │
│    │      │      │      │        │          │每次再抽取30│            │        │
│    │      │      │      │        │          │0元予乙○○ │            │        │
│    │      │      │      │        │          │作為車資。  │            │        │
├──┼───┼───┼───┼────┼─────┼──────┼──────┼────┤
│9.  │己○○│A母   │A女   │96年10月│臺南縣柳營│以性器官插入│共1次。     │有期徒刑│
│    │      │乙○○│      │至96年12│鄉○○村○│○○○道內，│觸犯刑法第22│3年4月  │
│    │      │綽號「│      │月18日前│○○48之1 │性交得逞。事│7條第1項之罪│        │
│    │      │蔡○」│      │某日    │號        │畢，交付1000│。          │        │
│    │      │男子  │      │        │          │元予0000-000│            │        │
│    │      │      │      │        │          │5A，0000-000│            │        │
│    │      │      │      │        │          │5A再抽取500 │            │        │
│    │      │      │      │        │          │元予乙○○作│            │        │
│    │      │      │      │        │          │為車資，另抽│            │        │
│    │      │      │      │        │          │取300予「蔡 │            │        │
│    │      │      │      │        │          │○」作為介紹│            │        │
│    │      │      │      │        │          │費。        │            │        │
│    │      │      │      │        │          │            │            │        │
└──┴───┴───┴───┴────┴─────┴──────┴──────┴────┘

司法院資訊處製作；財團法人民間司法改革基金會備份。
